臺灣新竹地方法院刑事判決
110年度訴字第25號
公  訴  人  臺灣新竹地方檢察署檢察官
被      告  陳文宗




指定辯護人  楊惠琪律師
上列被告因違反毒品危害防制條例案件，經檢察官提起公訴（10
9年度偵字第975、2556、2557號），本院判決如下：
    主  文
陳文宗犯如附表一各編號所示之罪，各處如附表一各編號「罪名
及宣告刑」欄所示之刑及沒收。應執行有期徒刑拾捌年。
被訴附表一編號1販賣第二級毒品部分，無罪。
    事  實
一、陳文宗明知海洛因係毒品危害防制條例第2條第2項第1款所
    列管之第一級，甲基安非他命係同條項第2 款所列管之第二
    級毒品，亦係藥事法所規範之禁藥，依法均不得販賣、轉讓
    ，竟仍為下列行為：
㈠、基於意圖營利而販賣第一級毒品海洛因之犯意，於附表一編
    號4、5、6、8、27、33、49、55、56、61、63、64、84、85
    、87、88、89、90、92、93所示時間、地點，以各該編號所
    示交易方式，販賣各該編號所示價格之海洛因予各該編號所
    示之相對人以牟利（下稱附表一編號4等販賣第一級毒品共2
    0次）。
㈡、基於意圖營利而販賣第二級毒品甲基安非他命之犯意，於附
    表一編號2、7、9、10、11、12、13、14、15、16、18、22
    、26、31、32、37、41、43、44、45、46、48、54、65、66
    、67、68所示時間、地點，以各該編號所示交易方式，販賣
    各該編號所示價格之甲基安非他命予各該編號所示之相對人
    以牟利（下稱附表一編號2等販賣第二級毒品共27次）。
㈢、基於意圖營利而同時販賣第一級毒品海洛因及第二級毒品甲
    基安非他命之犯意，於附表一編號17、42所示時間、地點，
    以各該編號所示交易方式，販賣各該編號所示價格之海洛因
    及甲基安非他命予各該編號所示之相對人以牟利（下稱附表
    一編號17等販賣第一級及第二級毒品共2次）。
㈣、基於轉讓第一級毒品海洛因之犯意，於附表一編號3、30、35
    、39、40、47、50、52、53、59、60、62、69、70、71、72
    、73、74、75、76、77、78、79、80、81、82、83、86、91
    所示時間、地點、方式、數量，無償轉讓海洛因予各該編號
    之相對人施用（下稱附表一編號3等轉讓第一級毒品共29次
    ）。
㈤、基於轉讓禁藥之犯意，於附表一編號19、20、21、23、24、2
    5、28、29、34、36、38、58所示時間、地點、方式、數量
    ，無償轉讓甲基安非他命予各該編號之相對人施用（下稱附
    表一編號19等轉讓禁藥共12次）。
㈥、基於同時轉讓第一級毒品海洛因及禁藥之犯意，於附表一編
    號51、57所示時間、地點、方式、數量，無償轉讓海洛因及
    甲基安非他命予各該編號之相對人施用（下稱附表一編號51
    等轉讓第一級毒品及禁藥共2次）。
    嗣於民國109年1月8日18時許，經警依法搜索陳文宗位在桃
    園市○○區○○○街00巷00號2樓住處，扣得附表二所示之物，而
    查獲上情。
二、案經新竹縣政府警察局移送臺灣新竹地方檢察署檢察官偵查
    起訴。
    理  由
甲、有罪部分
壹、證據能力事項：
    本院援引之下列證據資料（包含供述證據、文書證據等），
    並無證據證明係公務員違背法定程序所取得，且檢察官、被
    告陳文宗及辯護人於本院準備、審理程序中，均同意有證據
    能力，又經本院審認結果，尚無顯有不可信之情況與不得作
    為證據之情形，審酌各該證據資料製作時之情況，無違法不
    當及證明力明顯過低之瑕疵，且均經本院於審理期日提示予
    檢察官、被告及辯護人辨識而為合法調查，自均有證據能力
    。
貳、實體部分
一、認定犯罪事實所憑之證據及理由：
㈠、上揭事實，業據被告於警詢、偵查、本院準備程序及審理時
    ，均坦白承認（偵字975卷一第7-8、9-102頁、偵字975卷二
    第136、102、155-210頁、偵字975卷三第13-15、3、89-92
    、94、191-192、131-133、139、142-143頁、本院卷第69-7
    2、83-88、237-257頁）；核與證人宋隆勳（他字2908卷一
    第15-16、17-47、48-49、50-52頁、偵字975卷二第132-133
    頁、偵字975卷三第26-32、61-63、131-133、147-148頁）
    、陳玉來（他字2908卷一第130-131、132-152、155-173頁
    、偵字975卷二地109-111頁、偵字975卷三第131-133、142-
    143頁）、陳玉琴（偵字2556卷二第54-68頁、偵字2556卷三
    第198-199頁）、陳達人（他字2908卷二第2、3-6、7-8、9-
    10頁、偵字975卷二第124-125頁）、廖孝義（他字2908卷二
    第61-66、49-54頁、偵字975卷二第109-111頁）、粱忠櫳（
    他字2908卷一第88-89、90-96頁、偵字975卷二第109-111頁
    ）盧仁勳（他字2908卷一第102-106、107-109頁、偵字975
    卷二第124-125頁）、楊陵華（他字2908卷二第78、79-87、
    88-95頁、偵字975卷二第109-111頁）、盧廷男（偵字975卷
    二第72-74、109-111頁）分別於警詢、偵查中證述情節大致
    相符；復有新竹縣政府警察局109年1月8日搜索扣押筆錄暨
    扣押物品目錄表、通訊監察譯文、現場照片、法務部調查局
    109年4月24日調科壹字第10923006140號濫用藥物實驗室鑑
    定書（偵字975卷一第107-110頁、他字2908卷一第75-85頁
    、偵字975卷一第44-52、52-53、63-66、191-193、73-80、
    81-83、84-90、90-91、112頁、偵字2557卷三第54頁）、本
    院108年度聲監字第340、411號、108年度聲監續字第675、7
    38、807、889號通訊監察書等件在卷可稽（偵字2557卷二第
    94-101、101-105頁），並有附表二所示之物扣案足資佐證
    ，足認被告之任意性自白應與事實相符，可以採信。
㈡、查被告販賣第一、二級毒品，係為獲利乙情，業據被告於本
    院審理時供稱：或多或少有賺錢，但賺不多等語在卷（本院
    卷第254頁），是被告就附表一編號4等販賣第一級毒品共19
    次、附表一編號2等販賣第二級毒品共27次、附表一編號17
    等販賣第一級及第二級毒品共3次之犯行，主觀上確均有營
    利之意圖，足堪認定。
㈢、綜上所述，本案事證明確，被告之犯行均洵堪認定，應依法
    論科。
二、論罪科刑之理由：
㈠、被告行為後，毒品危害防制條例第4條第1項、第2項、第17條
    第2項之規定業經修正，並於109年1月15日公布，於同年7月
    15日施行，修正前毒品危害防制條例第4條第1項規定販賣第
    一級毒品者之法定刑為「死刑或無期徒刑；處無期徒刑者，
    得併科新臺幣二千萬元以下罰金」，修正後則規定「死刑或
    無期徒刑；處無期徒刑者，得併科新臺幣三千萬元以下罰金
    」；同條第2項規定販賣第二級毒品者之法定刑為「無期徒
    刑或『7年』以上有期徒刑，得併科新臺幣『1,000萬元』以下罰
    金」，修正後則規定「無期徒刑或『10年』以上有期徒刑，得
    併科新臺幣『1,500萬元』以下罰金」，經比較新舊法結果，
    自以修正前毒品危害防制條例第4條第1項、第2項之規定對
    被告較為有利；而修正前毒品危害防制條例第17條第2項規
    定：「犯第4條至第8條之罪於偵查及審判中均自白者，減輕
    其刑」，修正後則規定「犯第4條至第8條之罪於偵查及『歷
    次』審判中均自白者，減輕其刑」，經比較新舊法結果，修
    正後毒品危害防制條例第17條第2項規定犯販賣第二級毒品
    罪者，須於偵查及「歷次」審判中均自白，方得減輕其刑，
    相較於修正前除偵查中自白外，僅須於審判中曾經自白即可
    減刑之規定而言，自以修正前毒品危害防制條例第17條第2
    項之規定對被告較為有利。是依刑法第2條第1項前段規定，
    本件自應適用被告行為時即修正前毒品危害防制條例第4條
    第1項、第2項、第17條第2項之規定論處。
㈡、又按甲基安非他命雖係上揭條例第2條第2項第2 款所列之第
    二級毒品，但亦同屬藥事法所規範之禁藥。行為人明知禁藥
    甲基安非他命而轉讓者，除成立毒品危害防制條例第8條第2
    項之轉讓第二級毒品罪外，亦構成藥事法第83條第1 項之轉
    讓禁藥罪，屬於同一犯罪行為同時有二種法律可資處罰之法
    條競合關係，應依「重法優於輕法」、「後法優於前法」等
    法理，擇一處斷，而藥事法第83條第1 項轉讓禁藥罪之法定
    本刑（7年以下有期徒刑，得併科5,000萬元以下罰金），較
    毒品危害防制條例第8條第2項轉讓第二級毒品罪之法定本刑
    （6月以上5年以下有期徒刑，得併科70萬元以下罰金）為重
    ，是轉讓第二級毒品甲基安非他命應依藥事法第83條第1項
    之規定處罰（起訴書漏載此部分法條，業經檢察官於本院準
    備程序時補充之，本院卷第70頁）。
㈢、核被告就事實一㈠即附表一編號4等販賣第一級毒品共20次所
    為，係犯修正前毒品危害防制條例第4條第1項之販賣第一級
    毒品罪；就事實一㈡即附表一編號2等販賣第二級毒品共27次
    所為，係犯修正前毒品危害防制條例第4條第2項之販賣第二
    級毒品罪；就事實一㈢即附表一編號17等販賣第一級及第二
    級毒品共2次所為，係犯修正前毒品危害防制條例第4條第1
    項之販賣第一級毒品罪、第2項之販賣第二級毒品罪；就事
    實一㈣即附表一編號3等轉讓第一級毒品共29次所為，係犯毒
    品危害防制條例第8條第1項之轉讓第一級毒品罪；就事實一
    ㈤即附表一編號19等轉讓禁藥共12次所為，係犯藥事法第83
    條第1項之轉讓禁藥罪；就事實一㈥即附表一編號51等轉讓第
    一級毒品及禁藥共2次所為，係犯毒品危害防制條例第8條第
    1項之轉讓第一級毒品罪、藥事法第83條第1項之轉讓禁藥罪
    。
㈣、被告就事實一㈢、㈥所示之犯行，係以一行為同時觸犯2罪名，
    為想像競合犯，應分別從一重之販賣第一級毒品罪、轉讓第
    一級毒品罪論處。
㈤、被告上開所犯販賣第一級、第二級毒品、轉讓第一級毒品等
    罪，其因販賣、轉讓而持有毒品之低度行為，為其販賣、轉
    讓毒品之高度行為所吸收，不另論罪。又被告轉讓禁藥罪前
    持有甲基安非他命之低度行為，所適用之藥事法對於持有禁
    藥之行為，並未設處罰規定，即無轉讓前持有禁藥之低度行
    為為轉讓禁藥行為所吸收不另論罪之問題。
㈥、被告上開各犯行，犯罪時間、地點不同，犯意各別，行為互
    殊，應予分論併罰。
㈦、按修正前毒品危害防制條例第17條第2項規定，犯第4條至第8
    條之罪於偵查及審判中自白者，減輕其刑。查被告就如附表
    一各編號所示之各次犯行，於偵查及本院審理中均坦承犯行
    ，均應依修正前毒品危害防制條例第17條第2項規定分別減
    輕其刑（轉讓禁藥罪部分，則參照最高法院刑事大法庭109
    年度台上大字第4243號裁定意旨）。　　
㈧、被告前因違反肅清煙毒條例、麻醉藥品管理條例案件，經臺
    灣桃園地方法院以84年度訴字第250號判決判處有期徒刑18
    年10月確定，於85年4月10日入監執行，93年3月19日假釋出
    監，嗣經撤銷假釋，於100年6月15日入監執行殘刑6年9月14
    日，於106年12月23日執行完畢等情，有臺灣高等法院被告
    前案紀錄表附卷可佐，其於受有期徒刑執行完畢5 年內故意
    再犯附表一各編號所示之有期徒刑以上之各罪，均為累犯，
    參酌司法院大法官釋字第775號解釋意旨，本院認被告前案
    所犯之罪與本案均屬毒品案件，侵害法益相同，被告刑罰反
    應力薄弱，衡酌罪刑相當及比例原則後，認應就附表一個編
    號之罪論以累犯，並依刑法第47條第1項規定加重其刑，並
    依法先加後減之。
㈨、至辯護人為被告利益主張被告有供出毒品來源，應適用毒品
    危害防制條例第17條第1項規定減輕其刑云云，按毒品危害
    防制條例第17條第1項所稱「供出毒品來源」，依該條項文
    義及立法目的解釋，係指供出與其所犯罪有關之「本案毒品
    來源」而言。所謂「供出毒品來源，因而查獲」，必以被告
    所稱供應自己毒品之人，與被告被訴之各該違反毒品危害防
    制條例犯行有直接關聯者，始得減免其刑，並非漫無限制。
    查被告於警詢、偵訊時，雖供述毒品來源係莊佳惠，警方因
    而獲知並查獲等情，有新竹縣政府警察局110年3月29日函附
    卷可查（本院卷第107頁），然莊佳惠遭警方移送涉嫌販賣
    毒品案件，雖經檢察官偵查起訴，有臺灣桃園地方檢察署檢
    察官起訴書2份在卷可查（本院卷第181-197頁），但被告於
    該案中並非莊佳惠之販毒對象，被告所供出之毒品來源與其
    所犯本案各次販毒犯行顯無關連性，與毒品危害防制條例第
    17條第1項規定不符，而無從適用該條項規定，辯護人此部
    分之主張，顯不可採。
㈩、爰審酌被告素行不佳，無視政府杜絕毒品流通之禁令，為圖
    利益販賣第一、二級毒品、轉讓禁藥犯行，助長毒品蔓延，
    戕害國民身心健康，危害社會治安，且各該犯行總次數多達
    92次，行為期間4月餘兼衡其犯罪動機、目的、手段、販賣
    、轉讓毒品之對象達9人、所販毒品之價格、轉讓毒品之數
    量，暨國中畢業之智識程度、已婚、子女均已成年、太太及
    母親需其撫養、從事送菜、送肉工作、月薪約新臺幣（下同
    ）35000元之經濟狀況、始終坦承犯行之犯後態度等一切情
    狀，分別量處如主文所示之刑，並定其應執行之刑。
三、沒收及不予沒收：
㈠、扣案如附表二編號1、2所示之海洛因、甲基安非他命，依毒
    品危害防制條例第18條第1項前段規定，於最後1次販賣行為
    罪刑項下宣告沒收銷燬。
㈡、按供犯罪所用之物，屬於犯罪行為人者，得沒收之，刑法第3
    8條第2項前段定有明文；又犯第4條至第9條之罪者，其供犯
    罪所用之物，不問屬於犯罪行為人與否，均沒收之，毒品危
    害防制條例第19條第1項定有明文。扣案如附表二編號3、4
    、5、6、7、8所示之物，為被告所有，並供其分別為如附表
    一各編號所示犯行所用之物，應分別依上開規定於各次罪刑
    項下宣告沒收。
㈢、又按犯罪所得，屬於犯罪行為人者，沒收之；該項沒收，於
    全部或一部不能沒收或不宜執行沒收時，追徵其價額；刑法
    第38條之1第1項前段、第3 項定有明文。查被告就附表一編
    號4等販賣第一級毒品共20次、附表一編號2等販賣第二級毒
    品共27次、附表一編號17等販賣第一級及第二級毒品共2次
    犯行之價金，屬其犯罪所得，應依上開規定，均予宣告沒收
    ，於全部或一部不能沒收或不宜執行沒收時，各追徵其價額
    。
㈣、扣案之LG手機1支、IPHONE 6 PLUS手機1支、SONY手機1支、4
    GLTE手機1支、HUA WEI平板1台、小米手機1支、ASUS筆電1
    台、帳冊1本，雖均為被告所有，因據被告稱該等之物均與
    本案犯行無關（本院卷第254頁），亦查無證據足認與附表
    一各編號所示犯罪有關，自均無從宣告沒收。至於扣案之30
    000元，被告雖供稱係犯罪所得，然已無從釐清係附表一所
    示何次販賣毒品所得，而本院既已於各販賣毒品罪刑項下宣
    告沒收未扣案之犯罪所得，即無重複沒收此30000元之必要
    ，待將來檢察官執行沒收犯罪所得時，併予斟酌。
乙、無罪部分
壹、公訴意旨認被告於附表一編號1所示之時間、地點，以22000
    元之價格，販賣第二級毒品甲基安非他命15公克予林洧竹，
    因認被告涉犯修正前毒品危害防制條例第4條第2項之販賣第
    二級毒品罪嫌等語。
貳、按犯罪事實應依證據認定之，無證據不得認定犯罪事實，刑
    事訴訟法第154條第2項定有明文；又不能證明被告犯罪或其
    行為不罰者，應諭知無罪之判決，復為同法第301條第1項所
    明定。再事實之認定，應憑證據，如未能發現相當證據，或
    證據不足以證明，自不能以推測或擬制之方法，以為裁判基
    礎；又所謂認定犯罪事實之證據，係指足以認定被告確有犯
    罪行為之積極證據而言，而認定犯罪事實所憑之證據，雖不
    以直接證據為限，間接證據亦包括在內，然而無論直接或間
    接證據，其為訴訟上之證明，須於通常一般人均不致有所懷
    疑，而得確信其為真實之程度，始得據之為有罪之認定，倘
    其證明尚未達到此一程度，而有合理懷疑存在時，自應對被
    告為有利之認定，而為無罪判決之諭知。又按施用毒品者關
    於其向某人購買毒品之供述，必須補強證據佐證，以擔保其
    供述之真實性，俾貫澈刑事訴訟無罪推定及嚴格證明之基本
    原則。又關於毒品施用者其所稱向某人購買毒品之供述，必
    須補強證據佐證，係指毒品購買者之供述縱使並無瑕疵，仍
    須補強證據佐證而言，以擔保其供述之真實性。該所謂補強
    證據，必須與施用毒品者關於相關毒品交易之供述，具有相
    當程度之關連性，且足使一般人對於施用毒品者之供述無合
    理之懷疑存在，而得確信其為真實，始足當之。
參、公訴意旨認被告涉犯此部分販賣第二級毒品罪嫌，無非係以
    證人林洧竹於警詢之證述、被告供述等，為其主要依據。而
    訊據被告雖亦坦承有此部分販賣第二級毒品之犯行，然參照
    前揭說明，於無其他補強證據得以佐證證人林洧竹證述之真
    實性之情形下，公訴人提出之上開證據或指出之證明方法，
    於訴訟上之證明，尚未達於通常一般之人均不致有所懷疑，
    而得確信其為真實之程度，是被告此部分犯罪自屬不能證明
    ，應就此部分為被告無罪之諭知。
據上論斷，應依刑事訴訟法第299條第1項前段、第301條第1項，
判決如主文。
本案經檢察官許大偉提起公訴，檢察官翁旭輝、孫立婷到庭執行
職務。
中　　華　　民　　國　　111 　年　　1 　　月　　21　　日
　　　　　　　　　刑事第五庭  審判長法　官  魏瑞紅
　　　　　　　　　                  法  官  陳麗芬
　　　　　　　　　                  法  官　華澹寧
以上正本證明與原本無異。
如不服本判決應於收受本判決後20日內向本院提出上訴書狀，上
訴書狀應敘述具體理由。上訴書狀未敘述上訴理由者，應於上訴
期間屆滿後20日內補提理由書狀於本院(均須按他造當事人之人
數附繕本 )「切勿逕送上級法院」。 
中　　華　　民　　國　　111 　年　　1 　　月　　24　　日
                                    書記官  呂苗澂 
                   　　　　　　　　　　　　
附表一：
編號 相對人 交易時間 交易地點 交易毒品方式、種類、數量、金額（新臺幣） 聯絡方式及相對應監聽譯文 （A均為陳文宗，B均為購毒者） 罪名及宣告刑 1 林洧竹 108年8月5日0時許 新竹縣○○鎮○○○00地號上鐵皮屋 安非他命1包（約15公克）、價金2萬2千元。 無通訊監察譯文  陳文宗無罪。 2 宋隆勳 108年9月2日19時許 桃園市中壢區景園飯店 安非他命1包（約1公克）、價金1千元。 宋隆勳以持用之0000000000號行動電話與陳文宗以持用之0000000000號行動電話聯絡後，陳文宗即於左列時間、地點販賣左列所載之安非他命予宋隆勳。  通訊監察譯文編號2-1 監聽譯文： 2019/09/02、18：59：40   B：我去哪裡找你比較方便？ A：你不是有另一支電話嗎？ B：我都用這1支啊，喔!你說另1支號碼唷，我手機換掉了，我只有這支，我去哪裡找你比較方便？ A：到景園飯店 B：好，我再打給你  通訊監察譯文編號2-2 監聽譯文： 2019/09/02、19：08：41 B：我在景園飯店 A：好  通訊監察譯文編號2-3 監聽譯文： 2019/09/02、19：25：35 A：過來阿 B：快點唷 A：好  通訊監察譯文編號2-4 監聽譯文： 2019/09/02、19：29：31 B：我拿給他了，你先到門口那有2個"杯阿"看妥當嗎？你看一下，我現在走進去 A：好啦 （偵字2557卷一第17頁背面） 陳文宗販賣第二級毒品，累犯，處有期徒刑參年捌月。扣案如附表二編號6、7 所示之物沒收；未扣案犯罪所得新臺幣壹仟元沒收，於全部或一部不能沒收或不宜執行沒收時，追徵其價額。 3 宋隆勳 108年9月3日20時許 桃園市中壢區景園飯店 無償轉讓海洛因(約0.15公克)。 宋隆勳以持用之0000000000號行動電話與陳文宗以持用之0000000000號行動電話聯絡後，陳文宗即於左列時間、地點無償轉讓左列所載之海洛因予宋隆勳。  通訊監察譯文編號2-5 監聽譯文： 2019/09/03、19：51：05 B：哪裡找你?跟昨天一樣 A：一樣 B：我差不多15分鍾到，順便弄1支菸給我好嗎？ A：好 B：我一下過去  通訊監察譯文編號2-6 監聽譯文： 2019/09/03、20：00：36 B：我到了 A：好，等一下 （偵字2557卷一第18頁） 陳文宗轉讓第一級毒品，累犯，處有期徒刑拾月。扣案如附表二編號3、5、7所示之物沒收。 4 宋隆勳 108年9月7日15時許 桃園市平鎮區復旦中學附近 海洛因1包（約0.18公克）、價金1千元。 宋隆勳以持用之0000000000號行動電話與陳文宗以持用之0000000000號行動電話聯絡後，陳文宗即於左列時間、地點販賣左列所載之海洛因予宋隆勳。  通訊監察譯文編號2-7 監聽譯文： 2019/09/07、15：26：14 A：誰? B：我啦!我要去哪裡找你? A：你誰? B：黑人 A：黑人唷，你找我幹嘛?我跟你說我現在這沒有 B：這不是文宗的電話? A：是，就是我 B：喔!沒有是嗎? A：你要你朋友? B：什麼我朋友？ A：你要女朋友是嗎? B：你說什麼，我不懂 A：你要什麼? B：我要..見面再說好嗎? A：可以 B：你在哪裡? A：我在楊梅工廠這 B：好 （偵字2557卷一第18頁背面） 陳文宗販賣第一級毒品，累犯，處有期徒刑拾伍年貳月。扣案如附表二編號6、7 所示之物沒收；未扣案犯罪所得新臺幣壹仟元沒收，於全部或一部不能沒收或不宜執行沒收時，追徵其價額。 5 宋隆勳 108年9月8日13時許 桃園市楊梅區賦梅路附近 海洛因1包（約3公克）、價金3千元。 宋隆勳以持用之0000000000號行動電話與陳文宗以持用之0000000000號行動電話聯絡後，陳文宗即於左列時間、地點販賣左列所載之海洛因予宋隆勳。  通訊監察譯文編號2-8 監聽譯文： 2019/09/08、13：13：50 B ：去哪裡找你? A：一樣 （偵字2557卷一第19頁） 陳文宗販賣第一級毒品，累犯，處有期徒刑拾伍年貳月。扣案如附表二編號6、7 所示之物沒收；未扣案犯罪所得新臺幣參仟元沒收，於全部或一部不能沒收或不宜執行沒收時，追徵其價額。 6 宋隆勳 108年9月14日16時許 桃園市○○區○○○街00巷00號附近 海洛因1包（約1公克）、價金1千元。 宋隆勳以持用之0000000000號行動電話與陳文宗以持用之0000000000號行動電話聯絡後，陳文宗即於左列時間、地點販賣左列所載之海洛因予宋隆勳。  通訊監察譯文編號2-10 監聽譯文： 2019/09/14、16：11：16 B：可以過去找你嗎? A：你沒我另1支電話嗎? B：我沒有，我只有這支 A：好 B：那我到樓下再打給你 A：好  通訊監察譯文編號2-11 監聽譯文： 2019/09/14、16：20：01 B：我在樓下了 A：那1個? B：在小門這邊 A：你有沒有看到"阿偏"? B："阿偏"?看到了 （偵字2557卷一第19頁背面） 陳文宗販賣第一級毒品，累犯，處有期徒刑拾伍年貳月。扣案如附表二編號6、7 所示之物沒收；未扣案犯罪所得新臺幣壹仟元沒收，於全部或一部不能沒收或不宜執行沒收時，追徵其價額。 7 宋隆勳 108年9月17日13時許 桃園市中壢區中原大學附近 安非他命1包（約1公克）、價金1千5百元。 宋隆勳以持用之0000000000號行動電話與陳文宗以持用之0000000000號行動電話聯絡後，陳文宗即於左列時間、地點販賣左列所載之安非他命予宋隆勳。  通訊監察譯文編號2-12 監聽譯文： 2019/09/17、11：52：33 B：我過去找你，可以嗎? A：你誰? B：黑人 A：你要找我"那個"唷，我跟你講現在幾點? B：現在12點多 A：明明就11點50幾，我跟你講12點..1點啦好不好? B：好，在昨天那個地方對不對 A：你在過來 B：好 （偵字2557卷一第20頁） 陳文宗販賣第二級毒品，累犯，處有期徒刑參年捌月。扣案如附表二編號6、7 所示之物沒收；未扣案犯罪所得新臺幣壹仟伍佰元沒收，於全部或一部不能沒收或不宜執行沒收時，追徵其價額。 8 宋隆勳 108年9月18日11時許 桃園市中壢區中原大學附近 海洛因1包（約0.1公克）、價金5百元。 宋隆勳以持用之0000000000號行動電話與陳文宗以持用之0000000000號行動電話聯絡後，陳文宗即於左列時間、地點販賣左列所載之海洛因予宋隆勳。  通訊監察譯文編號2-13 監聽譯文： 2019/09/18、10：16：39 B：我過去找你可以嗎? A：你哪位? B：黑人 A：我沒這麼快回去 B：大概多久? A：差不多1小時 B：好，在昨天那個地方 A：恩 B：好，我知道 （偵字2557卷一第20頁） 陳文宗販賣第一級毒品，累犯，處有期徒刑拾伍年貳月。扣案如附表二編號6、7 所示之物沒收；未扣案犯罪所得新臺幣伍佰元沒收，於全部或一部不能沒收或不宜執行沒收時，追徵其價額。 9 宋隆勳 108年10月18日9時許 桃園市中壢區興隆六街35巷口 安非他命1包（約10公克）、價金1萬2千元。 宋隆勳以持用之0000000000號行動電話與陳文宗以持用之0000000000號行動電話聯絡後，陳文宗即於左列時間、地點販賣左列所載之安非他命予宋隆勳。  通訊監察譯文編號2-14 監聽譯文： 2019/10/17、18：02：09 B：有嗎? A：只有小的而已 B：一半沒有? A：一半半 B：那不行，我明天再來 A：嗯  通訊監察譯文編號2-15 監聽譯文： 2019/10/18、07：51：15 B：有了嗎? A：一樣沒有 B：那你手頭有多少? A：10個左右 B：那..還是見面說好了，我去找你 A：現在? B：對 A：你10分鐘再出發 B：一樣的地方是嗎? A：對，10分鐘後再出發，我在新屋 B：好  通訊監察譯文編號2-16 監聽譯文： 2019/10/18、08：21：22 B：我到了 A：你等我一下 B：好  通訊監察譯文編號2-17 監聽譯文： 2019/10/18、08：42：04 B：好，我過去了 （偵字2557卷一第20頁背面） 陳文宗販賣第二級毒品，累犯，處有期徒刑參年拾月。扣案如附表二編號6、8 所示之物沒收；未扣案犯罪所得新臺幣壹萬貳仟元沒收，於全部或一部不能沒收或不宜執行沒收時，追徵其價額。 10 宋隆勳 108年10月18日19時許 桃園市中壢區興隆六街35巷口 安非他命1包（約0.2公克）、價金5百元。 宋隆勳以持用之0000000000號行動電話與陳文宗以持用之0000000000號行動電話聯絡後，陳文宗即於左列時間、地點販賣左列所載之安非他命予宋隆勳。  通訊監察譯文編號2-18 監聽譯文： 2019/10/18、18：29：47 B：我要去哪裡找你?一樣是嗎? A：沒有 B：那我要去哪裡找你? A：普仁那邊，就達人那 B：我到了打給你  通訊監察譯文編號2-19 監聽譯文： 2019/10/18、19：06：31 B：我到達人了 A：好  通訊監察譯文編號2-20 監聽譯文： 2019/10/18、20：18：41 B：一樣的另外再500 A：蛤? B：一樣另外再500，多 A：另外的 B：嗯，跟剛才一樣的 A：好 B：現在可以過去嗎? A：再10分鐘過去 B：好 　  通訊監察譯文編號2-21 監聽譯文： 2019/10/18、20：43：39 A：過來 B：好 　  通訊監察譯文編號2-22 監聽譯文： 2019/10/18、22：20：43 B：一樣的地方是嗎? A：怎樣? B：一樣的地方，到了再打給你 A：沒有，還沒有在那裡? B：我等你電話 A：好  通訊監察譯文編號2-23 監聽譯文： 2019/10/18、23：44：05 B：現在方便了嗎? A：你10分鍾後過來 B：一樣的地方? A：嗯 B：好  通訊監察譯文編號2-24 監聽譯文： 2019/10/19、00：09：31 B：我到了 A：好 　  通訊監察譯文編號2-25 監聽譯文：　  2019/10/19、00：20：39 B：我過去了 （偵字2557卷一第21頁） 陳文宗販賣第二級毒品，累犯，處有期徒刑參年捌月。扣案如附表二編號6、8 所示之物沒收；未扣案犯罪所得新臺幣伍佰元沒收，於全部或一部不能沒收或不宜執行沒收時，追徵其價額。 11 宋隆勳 108年10月19日00時許 桃園市中壢區興隆六街35巷口 安非他命1包（約0.2公克）、價金5百元。  陳文宗販賣第二級毒品，累犯，處有期徒刑參年捌月。扣案如附表二編號6、8 所示之物沒收；未扣案犯罪所得新臺幣伍佰元沒收，於全部或一部不能沒收或不宜執行沒收時，追徵其價額。 12 宋隆勳 108年10月19日19時許 桃園市中壢區興隆六街35巷口 安非他命1包（約0.2公克）、價金5百元。 宋隆勳以持用之0000000000號行動電話與陳文宗以持用之0000000000號行動電話聯絡後，陳文宗即於左列時間、地點販賣左列所載之安非他命予宋隆勳。  通訊監察譯文編號2-26 監聽譯文： 2019/10/19、19：20：46 B：我去哪裡找你? A：一樣 B：一樣，大概20分唷 A：好  通訊監察譯文編號2-27 監聽譯文： 2019/10/19、19：36：32 B：我到了 （偵字2557卷一第22頁） 陳文宗販賣第二級毒品，累犯，處有期徒刑參年捌月。扣案如附表二編號6、8 所示之物沒收；未扣案犯罪所得新臺幣伍佰元沒收，於全部或一部不能沒收或不宜執行沒收時，追徵其價額。 13 宋隆勳 108年10月24日00時許 桃園市中壢區興隆六街35巷口 安非他命1包（約3公克）、價金4千元。 宋隆勳以持用之0000000000號行動電話與陳文宗以持用之0000000000號行動電話聯絡後，陳文宗即於左列時間、地點販賣左列所載之安非他命予宋隆勳。  通訊監察譯文編號2-29 監聽譯文： 2019/10/23、23：42：05 B：文忠你在哪裡? A：一樣阿 B：我拿4000元給你，先還你4000 A：好 B：到了打給你  通訊監察譯文編號2-30 監聽譯文： 2019/10/23、23：52：31 B：我到了 A：好 （偵字2557卷一第22頁背面） 陳文宗販賣第二級毒品，累犯，處有期徒刑參年捌月。扣案如附表二編號6、8 所示之物沒收；未扣案犯罪所得新臺幣肆仟元沒收，於全部或一部不能沒收或不宜執行沒收時，追徵其價額。 14 宋隆勳 108年10月28日01時許 桃園市中壢區興隆六街35巷口 安非他命1包（約0.15公克）、價金1千元。 宋隆勳以持用之0000000000號、0000000000號行動電話與陳文宗以持用之0000000000號行動電話聯絡後，陳文宗即於左列時間、地點販賣左列所載之安非他命予宋隆勳。  通訊監察譯文編號2-33 監聽譯文： 2019/10/27、01：49：28 B：你現在有了嗎? A：沒有，只有零(散)的而已 B：好，我問一下，等一下打給你 B：好  通訊監察譯文編號2-34 監聽譯文： 2019/10/27、23：51：29 B：我等一下過去找你，在一樣的地方，到了打給你 A：好  通訊監察譯文編號2-35 監聽譯文： 2019/10/28、00：05：21 B：我到了 A：好  通訊監察譯文編號2-36 監聽譯文： 2019/10/28、00：50：39 B：我現在過去，差不多10幾分就到了 A：好  通訊監察譯文編號2-37 監聽譯文： 2019/10/28、01：03：14 B：我到了 A：好 （偵字2557卷一第23頁） 陳文宗販賣第二級毒品，累犯，處有期徒刑參年捌月。扣案如附表二編號6、8 所示之物沒收；未扣案犯罪所得新臺幣壹仟元沒收，於全部或一部不能沒收或不宜執行沒收時，追徵其價額。 15 宋隆勳 108年10月29日18時許 桃園市中壢區興國市場 安非他命1包（約17公克）、價金2萬元。 宋隆勳以持用之0000000000號行動電話與陳文宗以持用之0000000000號行動電話聯絡後，陳文宗即於左列時間、地點販賣左列所載之安非他命予宋隆勳。  通訊監察譯文編號2-39 監聽譯文： 2019/10/29、17：19：09 B：一半你那邊有嗎? A：那1種? B：杯阿 A：沒有，我等一下問 B：不好拿吼 A：我等一下問 B：好  通訊監察譯文編號2-40 監聽譯文： 2019/10/29、17：53：40 A：你那..有要嗎? B：多少錢? A：一定在你那天拿給我之上 B：2可以嗎? A：那個上一點點啦 B：我10分鐘打給你，我打電話給他 A：好 （偵字2557卷一第24頁） 陳文宗販賣第二級毒品，累犯，處有期徒刑參年拾月。扣案如附表二編號6、8 所示之物沒收；未扣案犯罪所得新臺幣貳萬元沒收，於全部或一部不能沒收或不宜執行沒收時，追徵其價額。 16 宋隆勳 108年10月30日20時許 桃園市中壢區興隆六街35巷口 安非他命1包（約0.5公克）、價金5百元。 宋隆勳以持用之0000000000號行動電話與陳文宗以持用之0000000000號行動電話聯絡後，陳文宗即於左列時間、地點販賣左列所載之安非他命予宋隆勳。  通訊監察譯文編號2-41 監聽譯文： 2019/10/30、12：02：44 B：方便過去嗎 A：晚上啦 B：我是人家打給我，我才問  通訊監察譯文編號2-42 監聽譯文： 2019/10/30、19：39：43 B：現在過去方便嗎? A：過來 B：好，到了打給你  通訊監察譯文編號2-43 監聽譯文： 2019/10/30、19：46：14 B：我到了 A：好 （偵字2557卷第24頁） 陳文宗販賣第二級毒品，累犯，處有期徒刑參年捌月。扣案如附表二編號6、8 所示之物沒收；未扣案犯罪所得新臺幣伍佰元沒收，於全部或一部不能沒收或不宜執行沒收時，追徵其價額。 17 宋隆勳 108年11月10日13時許 桃園市中壢區興隆六街35巷口 海洛因1包（約0.1公克）、價金5百元；安非他命1包（約0.3公克）、價金1千元。 宋隆勳以持用之0000000000號行動電話與陳文宗以持用之0000000000號行動電話聯絡後，陳文宗即於左列時間、地點販賣左列所載之海洛因及安非他命予宋隆勳。  通訊監察譯文編號2-52 監聽譯文： 2019/11/10、12：58：10 B：我要去哪裡找你? A：你在哪裡 B：我在中央西路這邊 A：那你要怎樣跟我講? B："杯阿"1千 A：好 B：我要去哪裡找你? A：一樣 B：市場那邊? A：不是 B：國小那邊 A：嗯，要等一下 B：好 A：不要走進來，知道嗎?在外面就好 B：好  通訊監察譯文編號2-53 監聽譯文： 2019/11/10、13：00：21 B：還有"七辣"500，總共1500 A：我知道  通訊監察譯文編號2-54 監聽譯文： 2019/11/10、13：03：23 B：到了 A：好 （偵字2557卷第24頁背面） 陳文宗販賣第一級毒品，累犯，處有期徒刑拾伍年陸月。扣案如附表二編號6、8 所示之物沒收；未扣案犯罪所得新臺幣壹仟伍佰元沒收，於全部或一部不能沒收或不宜執行沒收時，追徵其價額。 18 宋隆勳 108年11月11日12時許 桃園市中壢區莒光路與大勇三街7-11 安非他命1包（約0.5公克）、價金1千元。 宋隆勳以持用之0000000000號行動電話與陳文宗以持用之0000000000號行動電話聯絡後，陳文宗即於左列時間、地點販賣左列所載之安非他命予宋隆勳。  通訊監察譯文編號2-55 監聽譯文： 2019/11/11、12：11：23 B：過去找你 A：你在哪? B：我在我家這邊 A：來普仁，莒光路這裡 B：好，我知道  通訊監察譯文編號2-56 監聽譯文： 2019/11/11、12：27：31 B：我在7-11這邊 A：好 （偵字2557卷一第27頁） 陳文宗販賣第二級毒品，累犯，處有期徒刑參年捌月。扣案如附表二編號6、8 所示之物沒收；未扣案犯罪所得新臺幣壹仟元沒收，於全部或一部不能沒收或不宜執行沒收時，追徵其價額。 19 宋隆勳 108年11月11日21時許 桃園市中壢區興隆六街35巷口 無償轉讓安非他命(約5口的量)。 宋隆勳以持用之0000000000號行動電話與陳文宗以持用之0000000000號行動電話聯絡後，陳文宗即於左列時間、地點無償轉讓左列所載之安非他命予宋隆勳。  通訊監察譯文編號2-57 監聽譯文： 2019/11/11、21：00：38 B：我要去哪裡找你? A：一樣 B：國小那邊 A：對 B：我手機沒電在充電，我晚10分鐘出發 A：好  通訊監察譯文編號2-58 監聽譯文： 2019/11/11、21：12：17 B：喂..好我知道 （偵字2557卷一第27頁） 陳文宗犯轉讓禁藥罪，累犯，處有期徒刑柒月。扣案如附表二編號4、8所示之物沒收。 20 宋隆勳 108年11月14日19時許 桃園市中壢區興隆六街35巷口 無償轉讓安非他命(約5口的量)。 宋隆勳以持用之0000000000號行動電話與陳文宗以持用之0000000000號行動電話聯絡後，陳文宗即於左列時間、地點無償轉讓左列所載之安非他命予宋隆勳。  通訊監察譯文編號2-61 監聽譯文： 2019/11/14、18：50：42 B：我要去哪裡找你? A：你要怎樣? B：我不要，我要拿錢還你 A：好，到市場 B：到了打給你  通訊監察譯文編號2-62 監聽譯文： 2019/11/14、19：13：47 B：我在樓下 A：我跟你講，5分鐘 B：好 （偵字2557卷一第28頁） 陳文宗犯轉讓禁藥罪，累犯，處有期徒刑柒月。扣案如附表二編號4、8所示之物沒收。 21 宋隆勳 108年11月19日19時50分許 桃園市中壢區興隆六街35巷口 無償轉讓安非他命(約5口的量)。 宋隆勳以持用之0000000000號行動電話與陳文宗以持用之0000000000號行動電話聯絡後，陳文宗即於左列時間、地點無償轉讓左列所載之安非他命予宋隆勳。  通訊監察譯文編號2-91 監聽譯文： 2019/11/19、18：16：29 B：我要去哪裡找你 A：我要去餵狗，你等我電話 B：好 　  通訊監察譯文編號2-92 監聽譯文： 2019/11/19、19：25：05 B：我到了 A：你等我一下  通訊監察譯文編號2-93 監聽譯文： 2019/11/19、19：46：00 B：你車子要退一點，擋到人了 A：好 （偵字2557卷一第32頁背面） 陳文宗犯轉讓禁藥罪，累犯，處有期徒刑柒月。扣案如附表二編號4、8所示之物沒收。 22 宋隆勳 108年11月21日20時30分許 桃園市平鎮區忠孝路(新明國中旁) 安非他命1包（約0.8公克）、價金1千元。 宋隆勳以持用之0000000000號行動電話與陳文宗以持用之0000000000號行動電話聯絡後，陳文宗即於左列時間、地點販賣左列所載之安非他命予宋隆勳。  通訊監察譯文編號2-99 監聽譯文： 2019/11/21、09：42：44 B：你在哪裡?我去找你 A：在那個興國 B：學校那邊 A：中原 B：好好  通訊監察譯文編號2-100 監聽譯文： 2019/11/21、10：03：58 A：喂 B：喂，你要不要過來番哥，番哥找你 A：現在我沒有空耶 B：喔這樣喔，那你什麼時候有空 A：要傍晚那時候再看看 B：那我就沒過去你那邊喔，好好就這樣子  通訊監察譯文編號2-101 監聽譯文： 2019/11/21、18：58：48 B：你現在有空嗎 A：可以阿 B：那我們約在番哥家見面 A：好 B："杯阿"一張 A：好 B：那我先去番哥家等 A：好  通訊監察譯文編號2-102 監聽譯文： 2019/11/21、19：27：39 B：番哥門口有電鈴，你到了就按門鈴 A：好  通訊監察譯文編號2-103 監聽譯文： 2019/11/21、20：23：23 B：你不是要來 A：3分鐘就到了 B：好 （偵字2557卷一第34頁） 陳文宗販賣第二級毒品，累犯，處有期徒刑參年捌月。扣案如附表二編號6、8 所示之物沒收；未扣案犯罪所得新臺幣壹仟元沒收，於全部或一部不能沒收或不宜執行沒收時，追徵其價額。 23 宋隆勳 108年11月22日9時許 桃園市中壢區興隆六街35巷口 無償轉讓安非他命(約5口的量)。 宋隆勳以持用之0000000000號行動電話與陳文宗以持用之0000000000號行動電話聯絡後，陳文宗即於左列時間、地點無償轉讓左列所載之安非他命予宋隆勳。  通訊監察譯文編號2-104 監聽譯文： 2019/11/22、08：56：06 A：喂 B：在哪裡我過去找你 A：中壢 B：好好我到了再打電話給你 A：恩  通訊監察譯文編號2-105 監聽譯文： 2019/11/22、09：03：46 A：喂 B：我到了喔 A：喔  （偵字2557卷一第34-35頁） 陳文宗犯轉讓禁藥罪，累犯，處有期徒刑柒月。扣案如附表二編號4、8所示之物沒收。 24 宋隆勳 108年11月23日14時許 桃園市中壢區興隆六街35巷口 無償轉讓安非他命(約5口的量)。 宋隆勳以持用之0000000000號行動電話與陳文宗以持用之0000000000號行動電話聯絡後，陳文宗即於左列時間、地點無償轉讓左列所載之安非他命予宋隆勳。  通訊監察譯文編號2-106 監聽譯文： 2019/11/23、13：50：18 B：你在哪邊?我去找你 A：中壢 B：我到了打給你 A：好  通訊監察譯文編號2-107 監聽譯文： 2019/11/23、14：07：17 B：我到了 A：好 （偵字2557卷第35頁） 陳文宗犯轉讓禁藥罪，累犯，處有期徒刑柒月。扣案如附表二編號4、8所示之物沒收。 25 宋隆勳 108年11月25日18時30分許 桃園市中壢區興隆六街35巷口 無償轉讓安非他命(約5口的量)。 宋隆勳以持用之0000000000號行動電話與陳文宗以持用之0000000000號行動電話聯絡後，陳文宗即於左列時間、地點無償轉讓左列所載之安非他命予宋隆勳。  通訊監察譯文編號2-111 監聽譯文： 2019/11/25、18：13：07 A：喂 B：去哪裡找你 A：興國啦 B：好 A：多久會到 B：10分鐘 A：可以啦，我從這裡回去 B：好  通訊監察譯文編號2-112 監聽譯文： 2019/11/25、18：22：50 B：我到了 A：我不是跟你講，不要那麼快，我從這裡回去，現在在塞車 B：好，我在這等你 （偵字2557卷一第36頁） 陳文宗犯轉讓禁藥罪，累犯，處有期徒刑柒月。扣案如附表二編號4、8所示之物沒收。 26 宋隆勳 108年11月26日21時40分許 桃園市中壢區興隆六街35巷口 安非他命1包（約1公克）、價金1千5百元。 宋隆勳以持用之0000000000號行動電話與陳文宗以持用之0000000000號行動電話聯絡後，陳文宗即於左列時間、地點販賣左列所載之安非他命予宋隆勳。  通訊監察譯文編號2-115 監聽譯文： 2019/11/26、21：19：54 B：你到學校沒? A：對 B：我現在過去  通訊監察譯文編號2-116 監聽譯文： 2019/11/26、21：40：05 A：回來了 B：好 （偵字2557卷一第36頁背面） 陳文宗販賣第二級毒品，累犯，處有期徒刑參年捌月。扣案如附表二編號6、8 所示之物沒收；未扣案犯罪所得新臺幣壹仟伍佰元沒收，於全部或一部不能沒收或不宜執行沒收時，追徵其價額。 27 宋隆勳 108年11月26日23時30分許 桃園市中壢區興隆六街35巷口 海洛因1包（約0.2公克）、價金1千元。 宋隆勳以持用之0000000000號行動電話與陳文宗以持用之0000000000號行動電話聯絡後，陳文宗即於左列時間、地點販賣左列所載之海洛因予宋隆勳。  通訊監察譯文編號2-117 監聽譯文： 2019/11/26、23：17：20 B：不好意思，朋友又臨時要可以嗎? A：好，快點 B：在學校是嗎 A：對  通訊監察譯文編號2-118 監聽譯文： 2019/11/26、23：29：44 B：我到了 A：好 （偵字2557卷一第37頁） 陳文宗販賣第一級毒品，累犯，處有期徒刑拾伍年貳月。扣案如附表二編號6、8 所示之物沒收；未扣案犯罪所得新臺幣壹仟元沒收，於全部或一部不能沒收或不宜執行沒收時，追徵其價額。 28 宋隆勳 108年11月27日9時10分許 桃園市中壢區興隆六街35巷口 無償轉讓安非他命(約5口的量)。 宋隆勳以持用之0000000000號行動電話與陳文宗以持用之0000000000號行動電話聯絡後，陳文宗即於左列時間、地點無償轉讓左列所載之安非他命予宋隆勳。  通訊監察譯文編號2-119 監聽譯文： 2019/11/27、09：07：11 B：學校那邊是嗎? A：對 B：好馬上過去  通訊監察譯文編號2-120 監聽譯文： 2019/11/27、09：10：58 B：到了 A：恩 （偵字2557卷一第37頁） 陳文宗犯轉讓禁藥罪，累犯，處有期徒刑柒月。扣案如附表二編號4、8所示之物沒收。 29 宋隆勳 108年11月28日13時40分許 桃園市中壢區興隆六街35巷口 無償轉讓安非他命(約5口的量)。 宋隆勳以持用之0000000000號行動電話與陳文宗以持用之0000000000號行動電話聯絡後，陳文宗即於左列時間、地點無償轉讓左列所載之安非他命予宋隆勳。  通訊監察譯文編號2-121 監聽譯文： 2019/11/28、13：26：40 A：喂 B：在學校喔 A：嘿 B：我現在過去 A：恩  通訊監察譯文編號2-122 監聽譯文： 2019/11/28、13：39：13 A：喂 B：我到了 A：好 （偵字2557卷一第37頁背面） 陳文宗犯轉讓禁藥罪，累犯，處有期徒刑柒月。扣案如附表二編號4、8所示之物沒收。 30 宋隆勳 108年11月29日16時30分許 桃園市中壢區興隆六街35巷口 無償轉讓海洛因(約0.1公克)。 宋隆勳以持用之0000000000號行動電話與陳文宗以持用之0000000000號行動電話聯絡後，陳文宗即於左列時間、地點無償轉讓左列所載之安非他命予宋隆勳。  通訊監察譯文編號2-123 監聽譯文： 2019/11/29、16：23：49 B：在學校那邊? A：對 B：好，我到了打給你  通訊監察譯文編號2-124 監聽譯文： 2019/11/29、16：32：22 B：我到了 A：恩 （偵字2557卷一第38頁） 陳文宗轉讓第一級毒品，累犯，處有期徒刑拾月。扣案如附表二編號3、5、8所示之物沒收。 31 宋隆勳 108年12月1日23時15分許 桃園市中壢區新生路與元化路口85度C 安非他命1包（約0.8公克）、價金1千元。 宋隆勳以持用之0000000000號行動電話與陳文宗以持用之0000000000號行動電話聯絡後，陳文宗即於左列時間、地點販賣左列所載之安非他命予宋隆勳。  通訊監察譯文編號2-125 監聽譯文： 2019/12/01、22：52：39 B：學校那邊是嗎? A：到85度C那邊 B：我知道，你說元化路到底那 A：對  通訊監察譯文編號2-126 監聽譯文： 2019/12/01、23：05：57 B：我在85度C這 A：好  通訊監察譯文編號2-127 監聽譯文： 2019/12/01、23：15：29 B：好，我過去了 （偵字2557卷一第38頁） 陳文宗販賣第二級毒品，累犯，處有期徒刑參年捌月。扣案如附表二編號6、8 所示之物沒收；未扣案犯罪所得新臺幣壹仟元沒收，於全部或一部不能沒收或不宜執行沒收時，追徵其價額。 32 宋隆勳 108年12月3日16時40分許 桃園市中壢區興隆六街35巷口 安非他命1包（約1公克）、價金1千元。 宋隆勳以持用之0000000000號行動電話與陳文宗以持用之0000000000號行動電話聯絡後，陳文宗即於左列時間、地點販賣左列所載之安非他命及海洛因予宋隆勳。  通訊監察譯文編號2-128 監聽譯文： 2019/12/03、16：25：21 B：我要去哪裡找你? A：一樣 B：我要20分鐘，我先去中福拿錢 A：好  通訊監察譯文編號2-129 監聽譯文： 2019/12/03、16：39：48 B：我到了，可以騎進去嗎? A：好  通訊監察譯文編號2-130 監聽譯文： 2019/12/03、19：16：45 B：在一樣的地方嗎? A：你在哪裡? B：我在埔心 A：那差不多 B：大概要多久?20分鐘到可以嗎? A：差不多  通訊監察譯文編號2-131 監聽譯文： 2019/12/03、19：17：56 A：你說你在埔心 B：對阿 A：我跟你說到85度C B：好 A：那..你是要怎樣? B：我不是要剛才那種的，我要另外的 A：多少 B：1...1啦 A：小的 B：恩1啦 A：好  通訊監察譯文編號2-132 監聽譯文： 2019/12/03、19：45：49 B：到了  通訊監察譯文編號2-133 監聽譯文： 2019/12/03、19：48：05 A：你騎過來 B：好 （偵字2557卷一第38-39頁） 陳文宗販賣第二級毒品，累犯，處有期徒刑參年捌月。扣案如附表二編號6、8 所示之物沒收；未扣案犯罪所得新臺幣壹仟元沒收，於全部或一部不能沒收或不宜執行沒收時，追徵其價額。 33 宋隆勳 108年12月3日19時50分許 桃園市中壢區新生路與元化路口85度C 海洛因1包（約0.15公克）、價金1千元。  陳文宗販賣第一級毒品，累犯，處有期徒刑拾伍年貳月。扣案如附表二編號6、8所示之物沒收；未扣案犯罪所得新臺幣壹仟元沒收，於全部或一部不能沒收或不宜執行沒收時，追徵其價額。 34 宋隆勳 108年12月6日19時18分許 桃園市中壢區清雲大學宿舍附近 無償轉讓安非他命(約5口的量)。 宋隆勳以持用之0000000000號行動電話與陳文宗以持用之0000000000號行動電話聯絡後，陳文宗即於左列時間、地點無償轉讓左列所載之安非他命予宋隆勳。  通訊監察譯文編號2-134 監聽譯文： 2019/12/06、19：01：24 A：喂 B：你在哪裡 A：我要過去半哥(譯音)那邊耶 B：家裡喔 A：對阿，幹嘛，不是家裡啦，他說青雲宿舍那邊啦 B：你要去那裡玩喔? A：他找我過去不知道要幹嘛阿。你要幹嘛 B：找你啊，你可以等嗎?還是等你回來? A：多久? B：我這邊去也要20-30分鐘 A：那你快點 B：好  通訊監察譯文編號2-135 監聽譯文： 2019/12/06、19：18：03 B：我到了 （偵字2557卷一第39頁） 陳文宗犯轉讓禁藥罪，累犯，處有期徒刑柒月。扣案如附表二編號4、8所示之物沒收。 35 宋隆勳 108年12月7日13時50分許 桃園市中壢區興隆六街35巷口 無償轉讓海洛因（約0.1公克）。 宋隆勳以持用之0000000000號行動電話與陳文宗以持用之0000000000號行動電話聯絡後，陳文宗即於左列時間、地點無償轉讓左列所載之海洛因予宋隆勳。  通訊監察譯文編號2-136 監聽譯文： 2019/12/07、13：46：39 B：還在學校那邊? A：對 B：那我3分鐘到，我在中福這邊 A：好 （偵字2557卷一第39頁背面） 陳文宗轉讓第一級毒品，累犯，處有期徒刑拾月。扣案如附表二編號3、5、8所示之物沒收。 36 宋隆勳 108年12月10日14時7分許 桃園市中壢區清雲大學宿舍附近 無償轉讓安非他命(約5口的量)。 宋隆勳以持用之0000000000號行動電話與陳文宗以持用之0000000000號行動電話聯絡後，陳文宗即於左列時間、地點無償轉讓左列所載之安非他命予宋隆勳。  通訊監察譯文編號2-137 監聽譯文： 2019/12/10、13：53：54 A：恩 B：喂，在一樣的地方喔 A：恩 B：好  通訊監察譯文編號2-138 監聽譯文： 2019/12/10、14：07：07 B：我到了 A：恩 （偵字2557卷一第40頁背面） 陳文宗犯轉讓禁藥罪，累犯，處有期徒刑柒月。扣案如附表二編號4、8所示之物沒收。 37 宋隆勳 108年12月11日17時32分許 桃園市中壢區興隆六街35巷口 安非他命1包（約0.8公克）、價金1千元。 宋隆勳以持用之0000000000號行動電話與陳文宗以持用之0000000000號行動電話聯絡後，陳文宗即於左列時間、地點販賣左列所載之安非他命予宋隆勳。  通訊監察譯文編號2-142 監聽譯文： 2019/12/11、17：15：49 B：一樣的地方嗎 A：嘿 B：好  通訊監察譯文編號2-143 監聽譯文： 2019/12/11、17：32：16 B：喂，我到了 A：好 （偵字2557卷一第41頁背面） 陳文宗販賣第二級毒品，累犯，處有期徒刑參年捌月。扣案如附表二編號6、8 所示之物沒收；未扣案犯罪所得新臺幣壹仟元沒收，於全部或一部不能沒收或不宜執行沒收時，追徵其價額。 38 宋隆勳 108年12月12日11時56分許 桃園市中壢區興隆六街35巷口 無償轉讓安非他命(約5口的量)。 宋隆勳以持用之0000000000號行動電話與陳文宗以持用之0000000000號行動電話聯絡後，陳文宗即於左列時間、地點無償轉讓左列所載之安非他命予宋隆勳。  通訊監察譯文編號2-144 監聽譯文： 2019/12/12、10：57：04 A：喂 B：起來了喔，我等一下過去找你喔，差不多半個鐘頭 A：你要幹嘛 B：把昨天那個錢拿給你啊，還有另外跟你講 A：喔，半個小時喔 B：嘿阿 B：好啦  通訊監察譯文編號2-145 監聽譯文： 2019/12/12、11：37：22 A：喂 B：到了 A：到了? B：對 A：等一下  通訊監察譯文編號2-146 監聽譯文： 2019/12/12、11：41：20 B：喂 A：欸，你到85度C這裡來 B：好好 A：恩  通訊監察譯文編號2-147 監聽譯文： 2019/12/12、11：56：47 A：到了 B：好 （偵字2557卷一第42頁） 陳文宗犯轉讓禁藥罪，累犯，處有期徒刑柒月。扣案如附表二編號4、8所示之物沒收。 39 宋隆勳 108年12月12日20時34分許 桃園市中壢區興隆六街35巷口 無償轉讓海洛因(約0.1公克)。 宋隆勳以持用之0000000000號行動電話與陳文宗以持用之0000000000號行動電話聯絡後，陳文宗即於左列時間、地點無償轉讓左列所載之海洛因予宋隆勳。  通訊監察譯文編號2-148 監聽譯文： 2019/12/12、13：06：43 B：一樣的地方? A：對 B：到了我再打給你  通訊監察譯文編號2-149 監聽譯文： 2019/12/12、13：16：35 B：到了 A：恩  通訊監察譯文編號2-150 監聽譯文： 2019/12/12、13：18：57 A：你晚一點再打給我，看怎樣 B：好，我知道  通訊監察譯文編號2-151 監聽譯文： 2019/12/12、15：53：08 B：早上那個錢我收到了，我要拿給你，一樣的地方? A：晚一點 B：晚一點?可是他又需要 A：是唷 B：一樣的地方? A：好  通訊監察譯文編號2-152 監聽譯文： 2019/12/12、20：17：45 A：喂 B：喂，拿剛才那個錢給你 A：好 B：在一樣的地方嗎 A：喔 B：到了再打電話給你 A：好  通訊監察譯文編號2-153 監聽譯文： 2019/12/12、20：34：08 B：我到了 （偵字2557卷一第42頁） 陳文宗轉讓第一級毒品，累犯，處有期徒刑拾月。扣案如附表二編號3、5、8所示之物沒收。 40 宋隆勳 108年12月13日14時32分許 桃園市中壢區興隆六街35巷口 無償轉讓海洛因(約0.1公克)。 宋隆勳以持用之0000000000號行動電話與陳文宗以持用之0000000000號行動電話聯絡後，陳文宗即於左列時間、地點無償轉讓左列所載之海洛因予宋隆勳。  通訊監察譯文編號2-154 監聽譯文： 2019/12/13、14：19：49 A：喂 B：喂，你那裡有了嗎? A：蛤 B：你那有了嗎 A：好過來那個阿 B：好好  通訊監察譯文編號2-155 監聽譯文： 2019/12/13、14：32：19 B：到了 A：好 （偵字2557卷一第43頁） 陳文宗轉讓第一級毒品，累犯，處有期徒刑拾月。扣案如附表二編號3、5、8所示之物沒收。 41 宋隆勳 108年12月14日10時28分許 桃園市中壢區興隆六街35巷口 安非他命1包（約17公克）、價金1萬8千元。 宋隆勳以持用之0000000000號行動電話與陳文宗以持用之0000000000號行動電話聯絡後，陳文宗即於左列時間、地點販賣左列所載之安非他命予宋隆勳。  通訊監察譯文編號2-157 監聽譯文： 2019/12/14、09：33：46 A：喂 B：喂，有一半嗎?一萬多那一半有嗎? A：我拿就1萬8了啦，你還要1萬多的，你去問那個啦，小蕙跟我拿的啦 B：你要出多少? A：我拿就1萬8了要出多少 B：你那邊有嗎? A：有阿，怎麼沒有 B：對阿，那要多少，我跟他講啊，看他要不要 A：那沒有辦法出啦，我講他也沒有辦法那個啦 B：這樣子喔 A：嘿阿，對不對，不可能會接受的啦 B：你再跟我講一次多少錢 A：我拿1萬8 B：(跟不詳男對話：他拿就1萬8了啦，現在漲價)喂，等一下打給你 A：好  通訊監察譯文編號2-158 監聽譯文： 2019/12/14、10：13：44 A：喂 B：過去找你喔，你在一樣的地方嗎 A：幹嘛 B：昨天那個還給你阿 A：還我? B：昨天我不是有跟你拿 A：嘿 B：一樣的地方 A：你到85度C那邊啦 B：好  通訊監察譯文編號2-159 監聽譯文： 2019/12/14、10：28：26 B：喂，我到了 A：好 （偵字2557卷一第44頁） 陳文宗販賣第二級毒品，累犯，處有期徒刑參年拾月。扣案如附表二編號6、8 所示之物沒收；未扣案犯罪所得新臺幣壹萬捌仟元沒收，於全部或一部不能沒收或不宜執行沒收時，追徵其價額。 42 宋隆勳 108年12月14日19時29分許 桃園市中壢區莒光路與大勇三街7-11 海洛因1包（約0.2公克）、價金5百元；安非他命1包（約0.5公克）、價金1千元。 宋隆勳以持用之0000000000號行動電話與陳文宗以持用之0000000000號行動電話聯絡後，陳文宗即於左列時間、地點販賣左列所載之安非他命予宋隆勳。  通訊監察譯文編號2-162 監聽譯文： 2019/12/14、18：56：21 B：我過去找你唷 A：我在中原這裡 B：就7-11那 A：你先過來 B：好  通訊監察譯文編號2-163 監聽譯文： 2019/12/14、19：12：26 B：到了 A：好  通訊監察譯文編號2-164 監聽譯文： 2019/12/14、19：29：08 A：你在哪裡? B：85度C這裡 A：你在那邊等我，我在中原橋這裡 B：好，我在這等你 （偵字2557卷一第45頁） 陳文宗販賣第一級毒品，累犯，處有期徒刑拾伍年陸月。扣案如附表二編號6、8 所示之物沒收；未扣案犯罪所得新臺幣壹仟伍佰元沒收，於全部或一部不能沒收或不宜執行沒收時，追徵其價額。 43 宋隆勳 108年12月16日10時49分許 桃園市中壢區興隆六街35巷口 安非他命1包（約1公克）、價金2千元。 宋隆勳以持用之0000000000號行動電話與陳文宗以持用之0000000000號行動電話聯絡後，陳文宗即於左列時間、地點販賣左列所載之安非他命予宋隆勳。  通訊監察譯文編號2-167 監聽譯文： 2019/12/16、10：12：45 B：喂 A：幹嘛 B："杯阿"啦 A：啥 B：我要去找你啊，"杯阿"啦 A：好，等一下我跟你講我還沒到喔 B：我在來哥這邊要過去阿 A：差不多我看要再半小時左右喔，我現在沒有在家裡阿 B：好好 A：45分在85度C那邊等我 B：你說10點45喔 A：恩恩 B：好好  通訊監察譯文編號2-168 監聽譯文： 2019/12/16、10：49：28 B：喂 A：你現在騎出來 B：好好 （偵字2557卷一第45頁背面） 陳文宗販賣第二級毒品，累犯，處有期徒刑參年捌月。扣案如附表二編號6、8 所示之物沒收；未扣案犯罪所得新臺幣貳仟元沒收，於全部或一部不能沒收或不宜執行沒收時，追徵其價額。 44 宋隆勳 108年12月16日13時32分許 桃園市中壢區興隆六街35巷口 安非他命1包（約0.8公克）、價金1千元。 宋隆勳以持用之0000000000號行動電話與陳文宗以持用之0000000000號行動電話聯絡後，陳文宗即於左列時間、地點販賣左列所載之安非他命予宋隆勳。  通訊監察譯文編號2-169 監聽譯文： 2019/12/16、13：17：36 A：喂 B：喂，一樣的地方是嘛 A：那個嘿阿 B：好好我到再打電話，85度齁 A：你到學校這裡，學校啦 B：好好我知道 A：學校我走過去 B：好好 A：學校門口那邊喔 B：好好  通訊監察譯文編號2-170 監聽譯文： 2019/12/16、13：25：27 B：我1分鐘內就到，我在等紅燈 A：好  通訊監察譯文編號2-171 監聽譯文： 2019/12/16、13：32：54 A：過來 B：好 （偵字2557卷一第46頁） 陳文宗販賣第二級毒品，累犯，處有期徒刑參年捌月。扣案如附表二編號6、8 所示之物沒收；未扣案犯罪所得新臺幣壹仟元沒收，於全部或一部不能沒收或不宜執行沒收時，追徵其價額。 45 宋隆勳 108年12月17日10時32分許 桃園市中壢區興隆六街35巷口 安非他命1包（約1公克）、價金2千元。 宋隆勳以持用之0000000000號行動電話與陳文宗以持用之0000000000號行動電話聯絡後，陳文宗即於左列時間、地點販賣左列所載之安非他命予宋隆勳。  通訊監察譯文編號2-178 監聽譯文： 2019/12/17、10：18：41 A：喂 B：喂，一樣的地方? A：恩 B：好  通訊監察譯文編號2-179 監聽譯文： 2019/12/17、10：32：33 B：喂，我到了 A：好 （偵字2557卷一第46頁背面） 陳文宗販賣第二級毒品，累犯，處有期徒刑參年捌月。扣案如附表二編號6、8 所示之物沒收；未扣案犯罪所得新臺幣貳仟元沒收，於全部或一部不能沒收或不宜執行沒收時，追徵其價額。 46 宋隆勳 108年12月17日18時20分許 桃園市中壢區興隆六街35巷口 安非他命1包（約0.8公克）、價金1千元。 宋隆勳以持用之0000000000號行動電話與陳文宗以持用之0000000000號行動電話聯絡後，陳文宗即於左列時間、地點販賣左列所載之安非他命予宋隆勳。  通訊監察譯文編號2-180 監聽譯文： 2019/12/17、18：02：30 A：喂 B：我在85度那邊等你是嘛 A：恩 B：好好  通訊監察譯文編號2-181 監聽譯文： 2019/12/17、18：20：24 B：到了 A：好 （偵字2557卷一第46-47頁） 陳文宗販賣第二級毒品，累犯，處有期徒刑參年捌月。扣案如附表二編號6、8 所示之物沒收；未扣案犯罪所得新臺幣壹仟元沒收，於全部或一部不能沒收或不宜執行沒收時，追徵其價額。 47 宋隆勳 108年12月18日18時50分許 桃園市中壢區興隆六街35巷口 無償轉讓海洛因(約0.15公克)。 宋隆勳以持用之0000000000號行動電話與陳文宗以持用之0000000000號行動電話聯絡後，陳文宗即於左列時間、地點無償轉讓左列所載之海洛因予宋隆勳。  通訊監察譯文編號2-184 監聽譯文： 2019/12/18、17：52：40 B：早上那個我大概7點會到學校那邊我再打給你 A：好 B：好好就這樣子  通訊監察譯文編號2-185 監聽譯文： 2019/12/18、18：57：03 B：我大概再3分鐘就到了 A：好 （偵字2557卷一第47頁背面） 陳文宗轉讓第一級毒品，累犯，處有期徒刑拾月。扣案如附表二編號3、5、8所示之物沒收。 48 宋隆勳 108年12月19日11時04分許 桃園市中壢區興隆六街35巷口 安非他命1包（約0.8公克）、價金1千元。 宋隆勳以持用之0000000000號行動電話與陳文宗以持用之0000000000號行動電話聯絡後，陳文宗即於左列時間、地點販賣左列所載之安非他命予宋隆勳。  通訊監察譯文編號2-186 監聽譯文： 2019/12/19、10：57：24 B：我到學校那邊再打給你 A：在哪裡? B：學校那邊 A：85度C那邊 B：也可以  通訊監察譯文編號2-187 監聽譯文： 2019/12/19、11：04：55 B：到了 A：好 （偵字2557卷一第47頁背面） 陳文宗販賣第二級毒品，累犯，處有期徒刑參年捌月。扣案如附表二編號6、8 所示之物沒收；未扣案犯罪所得新臺幣壹仟元沒收，於全部或一部不能沒收或不宜執行沒收時，追徵其價額。 49 陳玉來 108年12月19日19時24分許 桃園市中壢區興隆六街35巷口 海洛因1包（約0.45公克）、價金1千5百元。 宋隆勳以持用之0000000000號行動電話與陳文宗以持用之0000000000號行動電話聯絡後，陳文宗即於左列時間、地點販賣左列所載之海洛因，並由不知情之宋隆勳轉交予陳玉來。  通訊監察譯文編號2-191 監聽譯文： 2019/12/19、19：02：21 A：喂 B：我現在在家裡要去找你 A：好啊 B：還有另外一件事情，不只那個 A：恩恩 B：到了再打電話給你 A：恩恩  通訊監察譯文編號2-192 監聽譯文： 2019/12/19、19：17：22 B：我到了  通訊監察譯文編號2-193 監聽譯文： 2019/12/19、19：24：32 B：來哥打電話來說叫我幫他帶回去，他要的那個啊 A：那個甚麼啦 B：就另外逼種那個阿，來哥啊 A：哪一種我怎麼知道 B：七仔啦 A：嘿 B：他說我跟你這樣講 A：恩 （偵字2557卷一第48頁背面） 陳文宗販賣第一級毒品，累犯，處有期徒刑拾伍年貳月。扣案如附表二編號6、8 所示之物沒收；未扣案犯罪所得新臺幣壹仟伍佰元沒收，於全部或一部不能沒收或不宜執行沒收時，追徵其價額。 50 宋隆勳 108年12月20日18時36分許 桃園市中壢區興隆六街35巷口 無償轉讓海洛因(約0.1公克)。 宋隆勳以持用之0000000000號行動電話與陳文宗以持用之0000000000號行動電話聯絡後，陳文宗即於左列時間、地點無償轉讓左列所載之海洛因予宋隆勳。  通訊監察譯文編號2-194 監聽譯文： 2019/12/20、17：32：39 B：睡著了唷，我吃飽飯過去 A：好  通訊監察譯文編號2-195 監聽譯文： 2019/12/20、17：55：25 B：我現在馬上到，不要睡著 A：在外面，不要走進來 　  通訊監察譯文編號2-196 監聽譯文： 2019/12/20、18：10：29 B：我到社區路口了 A：好  通訊監察譯文編號2-197 監聽譯文： 2019/12/20、18：15：19 B：你怎麼沒出來 A：好  通訊監察譯文編號2-198 監聽譯文： 2019/12/20、18：36：01 B：還沒拿出來? A：等一下要下去了 B：好 （偵字2557卷一第49頁） 陳文宗轉讓第一級毒品，累犯，處有期徒刑拾月。扣案如附表二編號3、5、8所示之物沒收。 51 宋隆勳 108年12月20日23時42分許 桃園市中壢區興隆六街35巷口 無償轉讓海洛因(約0.15公克)及安非他命(約3至5口的量)。 宋隆勳以持用之0000000000號行動電話與陳文宗以持用之0000000000號行動電話聯絡後，陳文宗即於左列時間、地點無償轉讓左列所載之海洛因及安非他命予宋隆勳。  通訊監察譯文編號2-199 監聽譯文： 2019/12/20、23：01：53 B：過去找你唷，到了打給你 A：好  通訊監察譯文編號2-200 監聽譯文： 2019/12/20、23：31：42 B：到了 A：在哪裡? B：巷口 A：到85度C B：好  通訊監察譯文編號2-201 監聽譯文： 2019/12/20、23：42：04 B：騎過來 A：好 （偵字2557卷一第49頁） 陳文宗轉讓第一級毒品，累犯，處有期徒刑拾壹月。扣案如附表二編號3、4、5、8所示之物沒收。 52 宋隆勳 108年12月21日9時21分許 桃園市中壢區興隆六街35巷口 無償轉讓海洛因(約0.15公克)。 宋隆勳以持用之0000000000號行動電話與陳文宗以持用之0000000000號行動電話聯絡後，陳文宗即於左列時間、地點無償轉讓左列所載之海洛因予宋隆勳。  通訊監察譯文編號2-202 監聽譯文： 2019/12/21、09：10：56 B：我到85度C，還是怎樣? A：多久? B：大概10分鐘以內 A：好  通訊監察譯文編號2-203 監聽譯文： 2019/12/21、09：17：49 B：到了 A：好  通訊監察譯文編號2-204 監聽譯文： 2019/12/21、09：21：12 A：騎過來，快 B：好 （偵字2557卷一第49頁背面） 陳文宗轉讓第一級毒品，累犯，處有期徒刑拾月。扣案如附表二編號3、5、8所示之物沒收。 53 宋隆勳 108年12月21日12時29分許 桃園市中壢區興隆六街35巷口 無償轉讓海洛因(約0.15公克)。 宋隆勳以持用之0000000000號行動電話與陳文宗以持用之0000000000號行動電話聯絡後，陳文宗即於左列時間、地點無償轉讓左列所載之海洛因予宋隆勳。  通訊監察譯文編號2-205 監聽譯文： 2019/12/21、12：05：02 B：你到了沒有? A：我不是跟你說到了會跟你說 B：好，我在元化路萊爾富等你 A：哪裡 B：就舊興國派出所對面 A：好  通訊監察譯文編號2-206 監聽譯文： 2019/12/21、12：29：34 A：過來 B：好 （偵字2557卷一第50頁） 陳文宗轉讓第一級毒品，累犯，處有期徒刑拾月。扣案如附表二編號3、5、8所示之物沒收。 54 宋隆勳 108年12月21日17時21分許 桃園市中壢區興隆六街35巷口 安非他命1包（約0.8公克）、價金1千元。 宋隆勳以持用之0000000000號行動電話與陳文宗以持用之0000000000號行動電話聯絡後，陳文宗即於左列時間、地點販賣左列所載之安非他命予宋隆勳。  通訊監察譯文編號2-207 監聽譯文： 2019/12/21、17：08：02 B：5點半過去找你 A：好  通訊監察譯文編號2-208 監聽譯文： 2019/12/21、17：31：25 B：我到中央西路了，我在萊爾富還是85度等你 A：85好了 B：好  通訊監察譯文編號2-209 監聽譯文： 2019/12/21、17：42：06 B：好，我過去 （偵字2557卷一第50頁） 陳文宗販賣第二級毒品，累犯，處有期徒刑參年捌月。扣案如附表二編號2所示之物沒收銷燬、編號6、8 所示之物沒收；未扣案犯罪所得新臺幣壹仟元沒收，於全部或一部不能沒收或不宜執行沒收時，追徵其價額。 55 陳玉來 108年12月22日12時01分許 桃園市中壢區興隆六街35巷口 海洛因1包（約0.45公克）、價金1千5百元。 宋隆勳以持用之0000000000號行動電話、陳玉來以持用之0000000000號行動電話與陳文宗以持用之0000000000號行動電話聯絡後，陳文宗即於左列時間、地點販賣左列所載之海洛因，並由不知情之宋隆勳轉交予陳玉來。  通訊監察譯文編號2-210 監聽譯文： 2019/12/22、11：32：27 B：我過去找你 A：好 B：85麻 A：好  通訊監察譯文編號10-43 監聽譯文： 2019/12/22、11：44：16 B：你拿1包給黑人，我5號跟你算 A：好  通訊監察譯文編號2-211 監聽譯文： 2019/12/22、11：45：15 B：我到了 A：好  通訊監察譯文編號2-212 監聽譯文： 2019/12/22、11：51：28 B：喂 A：我跟你講，車子有沒有 B：嘿 A：我車子停那邊你知道嗎 B：嘿 A：右邊有一塊磚塊壓著 B：我不止來哥的耶，還有耶 A：還有喔? B：嘿阿 A：那我下去 B：好好我知道 A：過來啊 B：好  通訊監察譯文編號2-213 監聽譯文： 2019/12/22、12：01：24 A：過來，一樣在那裡 B：好 （偵字2557卷一第50-51頁） 陳文宗販賣第一級毒品，累犯，處有期徒刑拾伍年貳月。扣案如附表二編號6、8 所示之物沒收；未扣案犯罪所得新臺幣壹仟伍佰元沒收，於全部或一部不能沒收或不宜執行沒收時，追徵其價額。 56 宋隆勳 108年12月22日13時13分許 桃園市中壢區興隆六街35巷口 海洛因1包（約0.1公克）、價金5百元。 宋隆勳以持用之0000000000號行動電話與陳文宗以持用之0000000000號行動電話聯絡後，陳文宗即於左列時間、地點販賣左列所載之海洛因予宋隆勳。  通訊監察譯文編號2-214 監聽譯文： 2019/12/22、12：39：05 B：有聽到嗎?剛來哥的不要講，跟剛剛的一模一樣，這樣你知道嗎? A：知道 B：到了打給你  通訊監察譯文編號2-215 監聽譯文： 2019/12/22、12：52：12 B：我到了 A：恩  通訊監察譯文編號2-216 監聽譯文： 2019/12/22、13：12：10 B：可以過去了嗎? A：去哪裡? B：我剛不是拿500給你 A：我不是跟你講在那一樣嗎? B：一樣沒有阿，磚頭沒有阿 A：怎麼會沒有 B：真的沒有阿，我磚頭都拿起來看，我以為你還沒有放 A：機車  通訊監察譯文編號2-217 監聽譯文： 2019/12/22、13：13：44 B：有了 （偵字2557卷一第51頁背面） 陳文宗販賣第一級毒品，累犯，處有期徒刑拾伍年貳月。扣案如附表二編號1所示之物沒收銷燬、編號6、8 所示之物沒收；未扣案犯罪所得新臺幣伍佰元沒收，於全部或一部不能沒收或不宜執行沒收時，追徵其價額。 57 陳玉琴 108年11月8日21時30分許 桃園市中壢區大勇三街租屋處(詳細地點不詳) 無償轉讓海洛因(約3.6公克)及安非他命(約3.6公克)。 陳玉琴以持用之0000000000號行動電話與陳文宗以持用之0000000000號行動電話聯絡後，陳文宗即於左列時間、地點無償轉讓左列所載之海洛因及安非他命予陳玉琴。  通訊監察譯文編號3-8 監聽譯文： 2019/11/08、21：07：02 B：這沒有嗎? A：沒有了 B：你幾點要過去? A：我現在用1筆我就過去了 B：家裡有嗎? A：沒有了 B：好，沒有就好 A：你要不要回來?或是我帶給你都沒有關係，你講，你不用怕會造成我怎樣，你直接跟我講，明講的，我對別人都不會吝嗇，我對你吝嗇什麼 B：我沒有說你對我吝嗇 A：所以說你需要什麼你跟我講，只要我有的好嗎? B：好啊 A：你現在要什麼，你講阿?要我帶過去那邊嗎? B：對阿，另外那個我也沒有了 A：好，2種我都會帶 以下閒聊 （偵字2557卷一第54頁背面） 陳文宗轉讓第一級毒品，累犯，處有期徒刑拾壹月。扣案如附表二編號3、4、5、8所示之物沒收。 58 陳達人 108年9月15日6時55分許 桃園市○○區○○○街00號 無償轉讓安非他命(約1公克)。 陳達人以持用之0000000000號行動電話與陳文宗以持用之0000000000號行動電話聯絡後，陳文宗即於左列時間、地點無償轉讓左列所載之安非他命予陳達人。  通訊監察譯文編號4-1 監聽譯文： 2019/09/15、06：55：37 B：文宗哥，方便講話嗎? A：你誰?方便講話嗎? B：我"阿達"你方便講話嗎? A：你誰? B：我"阿達"開美容院的那個，你記得嗎? A：我知道 B：就是..有件事跟你商量一下，台北剛剛下來一批那個..硬的東西非常好，我很想拿下來做 A：ㄟㄟㄟ，見面再談喔，你在講什麼我聽不懂，見面再談，OK B：不然你來我這談 A：好 （偵字2557卷一第59頁背面） 陳文宗犯轉讓禁藥罪，累犯，處有期徒刑柒月。扣案如附表二編號4、7所示之物沒收。 59 廖孝義 108年8月28日9時許 桃園市中壢區新生路與元化路口85度C 無償轉讓海洛因(約0.2公克)。 廖孝義以持用之0000000000號行動電話與陳文宗以持用之0000000000號行動電話聯絡後，陳文宗即於左列時間、地點無償轉讓左列所載之海洛因予廖孝義。  通訊監察譯文編號8-1 監聽譯文： 2019/08/28、08：43：43 B：我等一下過去 A：不要過去那邊，你到中央西路這邊 B：中央西路哪裡? A：景園飯店 B：中央西路景園飯店在哪裡? A：舊遠東你知道嗎?後面就是景園飯店 B：我到了再打給你  通訊監察譯文編號8-2 監聽譯文： 2019/08/28、09：01：19 B：我到了，你拿出來給我好嗎? A：你在哪裡? B：在景園這裡 A：停車場是不是 B：對，我在停車場這裡 A：你在好朋友那邊是不是? B：對，我在好朋友這邊，開凌志的車 A：你過好朋友路口，你在那停著等我，我過去 B：哪一個路口? A：好朋友下去一點，往興國方向下去一點 B：紅綠燈那裡? A：不用過紅綠燈 B：好我到了 （偵字2557卷一第70頁） 陳文宗轉讓第一級毒品，累犯，處有期徒刑拾月。扣案如附表二編號3、5、7所示之物沒收。 60 廖孝義 108年11月11日15時許 桃園市中壢區新生路與元化路口85度C 無償轉讓海洛因(約0.2公克)。 廖孝義以持用之0000000000號行動電話與陳文宗以持用之0000000000號行動電話聯絡後，陳文宗即於左列時間、地點無償轉讓左列所載之海洛因予廖孝義。  通訊監察譯文編號8-4 監聽譯文： 2019/11/11、14：51：49 B：在哪邊? A：誰? B：在哪裡? A：一樣阿 B：鳥道那附近? A：就中壢市區這裡 B：那我到了打給你 A：好  通訊監察譯文編號8-5 監聽譯文： 2019/11/11、14：59：00 B：我到了 A：你在那裡? B：我在中壢你講的那裡，學校這邊阿 A：我跟你講，我剛看到保安的車子 B：那要怎樣? A：現在你開過來 B：我騎車 A：你在哪裡? B：我在郵局這裡 A：國小那裡是不是 B：沒有，就興國派出所郵局這裡，你騎過來好不好? A：好我騎過去，要等我一下，我還沒有到家 B：好 （偵字2557卷一第71頁） 陳文宗轉讓第一級毒品，累犯，處有期徒刑拾月。扣案如附表二編號3、5、7所示之物沒收。 61 廖孝義 108年11月12日19時24分許 桃園市中壢區新生路與元化路口85度C 海洛因1包（約0.2公克）、價金1千元。 廖孝義以持用之0000000000號行動電話與陳文宗以持用之0000000000號行動電話聯絡後，陳文宗即於左列時間、地點販賣左列所載之海洛因予廖孝義。  通訊監察譯文編號8-6 監聽譯文： 2019/11/12、18：51：43 B：在哪裡? A：一樣 B：中壢街上那裡 A：對 B：我到了打給你 A：好 B：ㄟ等一下，弄"二竿"的 A：好  通訊監察譯文編號8-7 監聽譯文： 2019/11/12、19：12：29 B：我要開進去還是怎樣 A：就到我上次停車那裡 B：好  通訊監察譯文編號8-8 監聽譯文： 2019/11/12、19：24：11 B：你出來，我沒看到他了 A：好 （偵字2557卷一第71頁背面） 陳文宗販賣第一級毒品，累犯，處有期徒刑拾伍年貳月。扣案如附表二編號6、7 所示之物沒收；未扣案犯罪所得新臺幣壹仟元沒收，於全部或一部不能沒收或不宜執行沒收時，追徵其價額。 62 廖孝義 108年10月21日12時30分許 桃園市中壢區新生路與元化路口85度C 無償轉讓海洛因(約0.1公克)。 廖孝義以持用之0000000000號行動電話與陳文宗以持用之0000000000號行動電話聯絡後，陳文宗即於左列時間、地點無償轉讓左列所載之海洛因予廖孝義。  通訊監察譯文編號8-9 監聽譯文： 2019/10/21、12：11：37 B：哪裡? A：一樣 B：一樣哪裡 A：那天你來這裡 B：就SOGO那裡 A：對 B：那我電(話)你  通訊監察譯文編號8-10 監聽譯文： 2019/10/21、12：30：59 B：我到了 A：好 （偵字2557卷一第72頁） 陳文宗轉讓第一級毒品，累犯，處有期徒刑拾月。扣案如附表二編號3、5、8所示之物，沒收。 63 廖孝義 108年11月8日13時36分許 桃園市中壢區莒光路與大勇三街7-11 海洛因1包（約0.2公克）、價金1千元。 廖孝義以持用之0000000000號行動電話與陳文宗以持用之0000000000號行動電話聯絡後，陳文宗即於左列時間、地點販賣左列所載之海洛因予廖孝義。  通訊監察譯文編號8-15 監聽譯文： 2019/11/08、12：59：33 B：文忠哥，不在唷 A：不在，你要過來嗎? B：在哪裡? A：我們在大勇三街你知道嗎? B：我不知道 A：那就..你平常跟他約在..就是昨天那邊，學校那裡好不好? B：好，那我到了打給你 A：那..嗯..你是.. B：怎樣?昨天不是跟你碰過面嗎? A：我知道，我的意思是說.. B：要多少是嗎? A：對，你要還他? B：還他1千，我到了打給你 A：好  通訊監察譯文編號8-16 監聽譯文： 2019/11/08、13：25：46 B：我到了 A：我在哪裡你知道嗎? B：我不知道 A：就我老..莒光路這裡 B：那她怎麼叫我來這邊 A：我在莒光路這邊 B：那她怎麼叫我到每次見面國小這裡，中原附近那裡 A：我老家你知道嗎?就莒光路普仁這裡 B：好啦，我到了打給你 A：你又不是不知道 B：好啦，我到了打給你  通訊監察譯文編號8-17 監聽譯文： 2019/11/08、13：36：05 B：文忠人呢? A：他在這裡啊，你到7-11了是不是 B：對 （偵字2557卷一第73頁） 陳文宗販賣第一級毒品，累犯，處有期徒刑拾伍年貳月。扣案如附表二編號6、8 所示之物沒收；未扣案犯罪所得新臺幣壹仟元沒收，於全部或一部不能沒收或不宜執行沒收時，追徵其價額。 64 廖孝義 108年11月9日12時30分許 桃園市中壢區莒光路與大勇三街7-11 海洛因1包（約0.2公克）、價金1千元。 廖孝義以持用之0000000000號行動電話與陳文宗以持用之0000000000號行動電話聯絡後，陳文宗即於左列時間、地點販賣左列所載之海洛因予廖孝義。  通訊監察譯文編號8-18 監聽譯文： 2019/11/09、12：04：52 B：你到了嗎? A：你到了是不是? B：沒有，我還差一點點，我想叫你拿1支"那個"給我 A：你說什麼? B：你拿1支"筆"給我可以嗎? A：可以，ㄟ，我怕那裡沒有 B：你那沒有? A：在中壢才有 B：沒關係，我再去買 A：你等一下在塞車 B：好  通訊監察譯文編號8-19 監聽譯文： 2019/11/09、12：23：14 B：文忠到了嗎? A：你稍等一下 B：好 （偵字2557卷一第73頁背面） 陳文宗販賣第一級毒品，累犯，處有期徒刑拾伍年貳月。扣案如附表二編號6、8 所示之物沒收；未扣案犯罪所得新臺幣壹仟元沒收，於全部或一部不能沒收或不宜執行沒收時，追徵其價額。 65 梁忠櫳 108年10月22日6時30分許 桃園市中壢區華揚醫院 安非他命1包（約4公克）、價金4千元。 梁忠櫳以持用之0000000000號行動電話與陳文宗以持用之0000000000號行動電話聯絡後，陳文宗即於左列時間、地點販賣左列所載之安非他命予梁忠櫳。  通訊監察譯文編號9-1 監聽譯文： 2019/10/22、06：11：09 B：起床了嗎? A：起床了 B：要吃早餐嗎? A：好阿 B：你在哪? A：你在市區嗎? B：我現在在和平路，你呢 A：看你要在哪? B：你現在在哪? A：我在5分鐘到市區 B：那個後站有1個醫院有沒有? A：我知道，華揚 B：對華揚醫院，你多久會到? A：20分鐘左右 B：好，20分鐘我騎摩托車等你 A：好 （偵字2557卷一第74頁） 陳文宗販賣第二級毒品，累犯，處有期徒刑參年捌月。扣案如附表二編號6、8 所示之物沒收；未扣案犯罪所得新臺幣肆仟元沒收，於全部或一部不能沒收或不宜執行沒收時，追徵其價額。 66 梁忠櫳 108年10月23日19時50分許 桃園市中壢區中原戲院 安非他命1包（約1.2公克）、價金1千元。 梁忠櫳以持用之0000000000號行動電話與陳文宗以持用之0000000000號行動電話聯絡後，陳文宗即於左列時間、地點販賣左列所載之安非他命予梁忠櫳。  通訊監察譯文編號9-5 監聽譯文： 2019/10/23、18：59：00 B：你在幹嘛? A：沒幹嘛在聽歌 B：來賭博 A：要賭什麼?你在哪? B：我在後站 A：我不會賭，賭了就難過，等一下再看 B：快一點，我流鼻涕了 A：喔，你流鼻涕了 B：對，怎麼辦? A：好阿，過來 B：你在哪? A：新生路SOGO 85度C這 B：好，新生路SOGO 85度C，我到了打給你  通訊監察譯文編號9-6 監聽譯文： 2019/10/23、19：23：38 B：我在SOGO大門 A：好  通訊監察譯文編號9-7 監聽譯文： 2019/10/23、19：39：45 B：你在哪? A：我在地下道這，中原高架橋這 B：好，我知道  通訊監察譯文編號9-8 監聽譯文： 2019/10/22、06：11：09 B：我在要上橋這 A：我跟你說，我等你太久了，你直接到中原戲院這 B：好 A：我在路邊等太久了  通訊監察譯文編號9-9 監聽譯文： 2019/10/22、06：11：09 B：到了 A：好 （偵字2557卷一第45頁） 陳文宗販賣第二級毒品，累犯，處有期徒刑參年捌月。扣案如附表二編號6、8 所示之物沒收；未扣案犯罪所得新臺幣壹仟元沒收，於全部或一部不能沒收或不宜執行沒收時，追徵其價額。 67 梁忠櫳 108年11月21日2時25分許 桃園市中壢區新生路與元化路口85度C 安非他命1包（約4公克）、價金4千元。 梁忠櫳以持用之0000000000號行動電話與陳文宗以持用之0000000000號行動電話聯絡後，陳文宗即於左列時間、地點販賣左列所載之安非他命予梁忠櫳。  通訊監察譯文編號9-19 監聽譯文： 2019/11/21、02：01：15 B：你睡了沒? A：還沒怎樣 B：我過去找你 A：我剛回來而已 B：嘿阿 A：你知道喔 B：我不知道阿 A：不然你怎知道 B：我剛要回去打電話給你 A：好阿  通訊監察譯文編號9-20 監聽譯文： 2019/11/21、02：15：55 A：喂 B：樓下 A：你在哪 B：85度C阿 A：恩，怎樣 B：哪有怎樣 A：好  通訊監察譯文編號9-21 監聽譯文： 2019/11/21、02：25：16 B：好了嗎? A：你在哪? B：我在第一次見面咖啡這，我在車上 A：我在紅綠燈這 （偵字2557卷一第77頁） 陳文宗販賣第二級毒品，累犯，處有期徒刑參年捌月。扣案如附表二編號6、8 所示之物沒收；未扣案犯罪所得新臺幣肆仟元沒收，於全部或一部不能沒收或不宜執行沒收時，追徵其價額。 68 梁忠櫳 108年12月10日14時08分許 桃園市中壢區新生路與元化路口85度C 安非他命1包（約1公克）、價金1千元。 梁忠櫳以持用之0000000000號行動電話與陳文宗以持用之0000000000號行動電話聯絡後，陳文宗即於左列時間、地點販賣左列所載之安非他命予梁忠櫳。  通訊監察譯文編號9-24 監聽譯文： 2019/12/10、14：02：28 B：有在嗎? A：有阿 B：要在哪交易 A：一樣阿 B：現在嗎? A：恩 B：好，我幾分鐘後到 A：好  通訊監察譯文編號9-25 監聽譯文： 2019/12/10、14：08：11 B：在外面了，一樣的地方 A：好，在那等我 （偵字2557卷一第78頁） 陳文宗販賣第二級毒品，累犯，處有期徒刑參年捌月。扣案如附表二編號6、8 所示之物沒收；未扣案犯罪所得新臺幣壹仟元沒收，於全部或一部不能沒收或不宜執行沒收時，追徵其價額。 69 陳玉來 108年9月4日5時50分許 桃園市○○區○○○街00巷00號 無償轉讓海洛因(約0.15公克)。 陳玉來以持用之0000000000號行動電話與陳文宗以持用之0000000000號行動電話聯絡後，陳文宗即於左列時間、地點無償轉讓左列所載之海洛因予陳玉來。  通訊監察譯文編號10-3 監聽譯文： 2019/09/04、05：39：40 B：在哪? A：在中原 B：你沒有在家唷? A：在中原來載我阿 B：我又沒有車子，我騎摩托車也 A：是唷，那你就過來中原 B：中原也沒有用 A：你要買那個..東西阿，買工具就有了 B：好 （偵字2557卷一第80頁背面） 陳文宗轉讓第一級毒品，累犯，處有期徒刑拾月。扣案如附表二編號3、5、7所示之物沒收。 70 陳玉來 108年9月16日7時7分許 桃園市○○區○○○街00巷00號 無償轉讓海洛因(約0.15公克)。 陳玉來以持用之0000000000號行動電話與陳文宗以持用之0000000000號行動電話聯絡後，陳文宗即於左列時間、地點無償轉讓左列所載之海洛因予陳玉來。  通訊監察譯文編號10-7 監聽譯文： 2019/09/16、07：07：50 B：你在哪?幫我開門好不好 A：在哪裡?後門唷 B：對 （偵字2557卷一第81頁背面） 陳文宗轉讓第一級毒品，累犯，處有期徒刑拾月。扣案如附表二編號3、5、7所示之物沒收。 71 陳玉來 108年10月28日11時31分許 桃園市○○區○○○街00巷00號 無償轉讓海洛因(約0.15公克)。 陳玉來以持用之0000000000號行動電話與陳文宗以持用之0000000000號行動電話聯絡後，陳文宗即於左列時間、地點無償轉讓左列所載之海洛因予陳玉來。  通訊監察譯文編號10-8 監聽譯文： 2019/10/28、11：25：02 B：你在幹嘛? A：沒有 B：我過去找你 A：好  通訊監察譯文編號10-9 監聽譯文： 2019/10/28、11：31：29 B：在樓下 A：好 （偵字2557卷一第81頁背面） 陳文宗轉讓第一級毒品，累犯，處有期徒刑拾月。扣案如附表二編號3、5、8所示之物沒收。 72 陳玉來 108年11月23日9時56分許 桃園市○○區○○○街00巷00號 無償轉讓海洛因(約0.15公克)。 陳玉來以持用之0000000000號行動電話與陳文宗以持用之0000000000號行動電話聯絡後，陳文宗即於左列時間、地點無償轉讓左列所載之海洛因予陳玉來。  通訊監察譯文編號10-12 監聽譯文： 2019/11/23、09：42：14 B：你在說夢話是嗎? A：沒有 B：那你不要睡，我過去唷 A：好  通訊監察譯文編號10-13 監聽譯文： 2019/11/23、09：54：00 B：我在樓下 A：恩  通訊監察譯文編號10-14 監聽譯文： 2019/11/23、09：56：15 A：怎樣 B：我在樓下，你不是在中壢興國，我在外面 A：恩 （偵字2557卷一第83頁） 陳文宗轉讓第一級毒品，累犯，處有期徒刑拾月。扣案如附表二編號3、5、8所示之物沒收。 73 陳玉來 108年11月30日13時28分許 桃園市○○區○○○街00巷00號 無償轉讓海洛因(約0.15公克)。 陳玉來以持用之0000000000號行動電話與陳文宗以持用之0000000000號行動電話聯絡後，陳文宗即於左列時間、地點無償轉讓左列所載之海洛因予陳玉來。  通訊監察譯文編號10-16 監聽譯文： 2019/11/30、13：05：17 A：怎樣 B：過去找你啦 A：嘿，幾時?現在喔? B：對阿，你有在嗎? A：有阿 B：好 A：恩恩  通訊監察譯文編號10-17 監聽譯文： 2019/11/30、13：28：20 A：恩 B：在樓下 （偵字2557卷一第84頁） 陳文宗轉讓第一級毒品，累犯，處有期徒刑拾月。扣案如附表二編號3、5、8所示之物沒收。 74 陳玉來 108年12月1日14時45分許 桃園市○○區○○○街00巷00號 無償轉讓海洛因(約0.15公克)。 陳玉來以持用之0000000000號行動電話與陳文宗以持用之0000000000號行動電話聯絡後，陳文宗即於左列時間、地點無償轉讓左列所載之海洛因予陳玉來。  通訊監察譯文編號10-18 監聽譯文： 2019/12/01、14：50：04 B：你有在嗎? A：有阿 B：幫我開一下門，我在樓下 （偵字2557卷一第84頁） 陳文宗轉讓第一級毒品，累犯，處有期徒刑拾月。扣案如附表二編號3、5、8所示之物沒收。 75 陳玉來 108年12月4日14時13分許 桃園市○○區○○○街00巷00號 無償轉讓海洛因(約0.15公克)。 陳玉來以持用之0000000000號行動電話與陳文宗以持用之0000000000號行動電話聯絡後，陳文宗即於左列時間、地點無償轉讓左列所載之海洛因予陳玉來。  通訊監察譯文編號10-22 監聽譯文： 2019/12/04、10：26：57 A：喂 B：我過去找你一下 A：好  通訊監察譯文編號10-23 監聽譯文： 2019/12/04、10：41：39 A：喂 B：在樓下 A：恩  通訊監察譯文編號10-24 監聽譯文： 2019/12/04、14：13：45 B：在你家樓下幫我開門，我找你 A：恩 （偵字2557卷一第84-85頁） 陳文宗轉讓第一級毒品，累犯，處有期徒刑拾月。扣案如附表二編號3、5、8所示之物沒收。 76 陳玉來 108年12月5日14時32分許 桃園市○○區○○○街00巷00號 無償轉讓海洛因(約0.15公克)。 陳玉來以持用之0000000000號行動電話與陳文宗以持用之0000000000號行動電話聯絡後，陳文宗即於左列時間、地點無償轉讓左列所載之海洛因予陳玉來。  通訊監察譯文編號10-25 監聽譯文： 2019/12/05、14：21：06 B：我過找你 A：好  通訊監察譯文編號10-26 監聽譯文： 2019/12/05、14：32：00 A：喂 B：到了，在樓下 （偵字2557卷一第85頁） 陳文宗轉讓第一級毒品，累犯，處有期徒刑拾月。扣案如附表二編號3、5、8所示之物沒收。 77 陳玉來 108年12月7日11時58分許 桃園市○○區○○○街00巷00號 無償轉讓海洛因(約0.15公克)。 陳玉來以持用之0000000000號行動電話與陳文宗以持用之0000000000號行動電話聯絡後，陳文宗即於左列時間、地點無償轉讓左列所載之海洛因予陳玉來。  通訊監察譯文編號10-29 監聽譯文： 2019/12/07、11：38：33 B：我過去你那裡 A：恩  通訊監察譯文編號10-30 監聽譯文： 2019/12/07、11：58：35 B：我在樓下 （偵字2557卷一第85-86頁） 陳文宗轉讓第一級毒品，累犯，處有期徒刑拾月。扣案如附表二編號3、5、8所示之物沒收。 78 陳玉來 108年12月10日12時36分許 桃園市○○區○○○街00巷00號 無償轉讓海洛因(約0.15公克)。 陳玉來以持用之0000000000號行動電話與陳文宗以持用之0000000000號行動電話聯絡後，陳文宗即於左列時間、地點無償轉讓左列所載之海洛因予陳玉來。  通訊監察譯文編號10-31 監聽譯文： 2019/12/10、12：26：15 B：我過去 A：恩  通訊監察譯文編號10-32 監聽譯文： 2019/12/10、12：36：46 B：在樓下 A：恩 （偵字2557卷一第86頁） 陳文宗轉讓第一級毒品，累犯，處有期徒刑拾月。扣案如附表二編號3、5、8所示之物沒收。 79 陳玉來 108年12月13日9時45分許 桃園市○○區○○○街00巷00號 無償轉讓海洛因(約0.15公克)。 陳玉來以持用之0000000000號行動電話與陳文宗以持用之0000000000號行動電話聯絡後，陳文宗即於左列時間、地點無償轉讓左列所載之海洛因予陳玉來。  通訊監察譯文編號10-35 監聽譯文： 2019/12/13、09：45：54 B：過去找你一下子 A：好 （偵字2557卷一第86頁背面） 陳文宗轉讓第一級毒品，累犯，處有期徒刑拾月。扣案如附表二編號3、5、8所示之物沒收。 80 陳玉來 108年12月16日14時32分許 桃園市○○區○○○街00巷00號 無償轉讓海洛因(約0.15公克)。 陳玉來以持用之0000000000號行動電話與陳文宗以持用之0000000000號行動電話聯絡後，陳文宗即於左列時間、地點無償轉讓左列所載之海洛因予陳玉來。  通訊監察譯文編號10-37 監聽譯文： 2019/12/16、14：26：47 A：喂 B：我過去找你 A：好  通訊監察譯文編號10-38 監聽譯文： 2019/12/16、14：32：26 A：喂 B：樓下 A：恩 （偵字2557卷一第86頁背面） 陳文宗轉讓第一級毒品，累犯，處有期徒刑拾月。扣案如附表二編號3、5、8所示之物沒收。 81 陳玉來 108年12月17日14時20分許 桃園市○○區○○○街00巷00號 無償轉讓海洛因(約0.15公克)。 陳玉來以持用之0000000000號行動電話與陳文宗以持用之0000000000號行動電話聯絡後，陳文宗即於左列時間、地點無償轉讓左列所載之海洛因予陳玉來。  通訊監察譯文編號10-39 監聽譯文： 2019/12/17、14：13：56 B：我過去找你 A：好  通訊監察譯文編號10-40 監聽譯文： 2019/12/17、14：20：07 B：我到了 （偵字2557卷一第45頁） 陳文宗轉讓第一級毒品，累犯，處有期徒刑拾月。扣案如附表二編號3、5、8所示之物沒收。 82 陳玉來 108年12月18日15時14分許 桃園市○○區○○○街00巷00號 無償轉讓海洛因(約0.15公克)。 陳玉來以持用之0000000000號行動電話與陳文宗以持用之0000000000號行動電話聯絡後，陳文宗即於左列時間、地點無償轉讓左列所載之海洛因予陳玉來。  通訊監察譯文編號10-41 監聽譯文： 2019/12/18、15：03：10 B：我朋友叫我去你那裡一下 A：好  通訊監察譯文編號10-42 監聽譯文： 2019/12/18、15：14：14 B：到了 （偵字2557卷一第87頁） 陳文宗轉讓第一級毒品，累犯，處有期徒刑拾月。扣案如附表二編號3、5、8所示之物沒收。 83 盧仁勳 108年12月3日11時57分許 桃園市中壢區新生路與元化路口85度C 無償轉讓海洛因(約0.15公克)。 盧仁勳以持用之0000000000號行動電話與陳文宗以持用之0000000000號行動電話聯絡後，陳文宗即於左列時間、地點無償轉讓左列所載之海洛因予盧仁勳。  通訊監察譯文編號11-6 監聽譯文： 2019/12/03、11：38：51 B：文忠，我今天到85度C拿5千給你，我現在馬上過去 A：好  通訊監察譯文編號11-7 監聽譯文： 2019/12/03、11：57：00 B：文忠，我今天到85度C前面等你 A：好 （偵字2557卷一第90頁） 陳文宗轉讓第一級毒品，累犯，處有期徒刑拾月。扣案如附表二編號3、5、8所示之物沒收。 84 楊陵華 108年10月15日7時許 桃園市中壢區興隆六街35巷口 海洛因1包（約0.18公克）、價金1千元。 楊陵華以持用之0000000000號行動電話與陳文宗以持用之0000000000號行動電話聯絡後，陳文宗即於左列時間、地點無償轉讓左列所載之海洛因予楊陵華。  通訊監察譯文編號13-5 簡訊內容： 2019/10/15、06：49：54 我今天中午1點領錢 可以麻煩你先給我一張好嗎我下午領錢我馬上給你 （偵字2557卷一第91頁背面） 陳文宗販賣第一級毒品，累犯，處有期徒刑拾伍年貳月。扣案如附表二編號6、7 所示之物沒收；未扣案犯罪所得新臺幣壹仟元沒收，於全部或一部不能沒收或不宜執行沒收時，追徵其價額。 85 楊陵華 108年11月17日5時45分許 桃園市中壢區興隆六街35巷口 海洛因1包（約0.18公克）、價金1千元。 楊陵華以持用之0000000000號行動電話與陳文宗以持用之0000000000號行動電話聯絡後，陳文宗即於左列時間、地點販賣左列所載之海洛因予楊陵華。  通訊監察譯文編號13-6 簡訊內容： 2019/11/17、05：32：27 睡了嗎  通訊監察譯文編號13-7 監聽譯文： 2019/11/17、05：32：42 A：欸 B：你睡了嗎 A：還沒 B：跟昨天一樣 A：在哪..你誰 B：阿華啦 A：喔，你在哪裡 B：隔壁阿 A：我沒在那裡了阿 B：喔 A：在中壢了 B：哪裡 A：興國國小這裡...元化路有沒有 B：嘿 A：以前我住12樓這邊附近啦 B：喔 A：到85度C附近，過來巷子彎進來右轉就是興國國小，85度C過來下一個紅綠燈右轉...元化路你知道嗎 B：知道阿 A：就是這條阿，吃麵的紅綠燈右轉 B：喔，知道 A：那就是興國國小 B：弄跟昨天一樣 A：好  通訊監察譯文編號13-8 監聽譯文： 2019/11/17、05：35：29 B：你有簽收據的筆嗎? A：蛤 B：簽名的筆 A：喔，有  通訊監察譯文編號13-9 監聽譯文： 2019/11/17、05：43：41 A：喂 B：我在學校門口 A：下坡下來右轉 B：嘿 A：右轉以後你就看得到我 B：喔 （偵字2557卷一第91-92頁） 陳文宗販賣第一級毒品，累犯，處有期徒刑拾伍年貳月。扣案如附表二編號6、8 所示之物沒收；未扣案犯罪所得新臺幣壹仟元沒收，於全部或一部不能沒收或不宜執行沒收時，追徵其價額。 86 楊陵華 108年11月18日5時27分許 桃園市中壢區興隆六街35巷口 無償轉讓海洛因(約0.15公克)。 楊陵華以持用之0000000000號、0000000000號行動電話與陳文宗以持用之0000000000號行動電話聯絡後，陳文宗即於左列時間、地點無償轉讓左列所載之海洛因予楊陵華。  通訊監察譯文編號13-10 監聽譯文： 2019/11/17、23：55：44 B：喂 A：運匠喔 B：嘿 A：你今天回來的時候就到昨天那個，後來你又騎摩托車回來跟我講話那裡 B：嘿 A：那裡有停一台TOYOTA A：記起來3782-W6 B：在哪裡 A：右前輪，吸管裡面 B：多喬一點給我啦 A：我已經弄了，在吸管裡面，右前輪啦蛤  通訊監察譯文編號13-11 監聽譯文： 2019/11/18、05：27：49 B：在幾號?我忘記了，放在哪裡? A：雞八，3782-W6 B：好 （偵字2557卷一第92頁背面） 陳文宗轉讓第一級毒品，累犯，處有期徒刑拾月。扣案如附表二編號3、5、8所示之物沒收。 87 楊陵華 108年11月18日21時40分許 桃園市中壢區大勇四街附近 海洛因1包（約0.2公克）、價金1千元。 楊陵華以持用之0000000000號行動電話與陳文宗以持用之0000000000號行動電話聯絡後，陳文宗即於左列時間、地點販賣左列所載之海洛因予楊陵華。  通訊監察譯文編號13-12 監聽譯文： 2019/11/18、21：32：37 B：你在隔壁唷 A：幹嘛 B：一樣阿 A：多少 B：開門一下 A：你要怎樣阿  通訊監察譯文編號13-13 監聽譯文： 2019/11/18、21：37：40 B：我那一個要給誰的 A：等一下 B：好 （偵字2557卷一第93頁） 陳文宗販賣第一級毒品，累犯，處有期徒刑拾伍年貳月。扣案如附表二編號6、8 所示之物沒收；未扣案犯罪所得新臺幣壹仟元沒收，於全部或一部不能沒收或不宜執行沒收時，追徵其價額。 88 楊陵華 108年11月19日16時46分許 桃園市中壢區大勇四街附近 海洛因1包（約0.2公克）、價金1千元。 楊陵華以持用之0000000000號行動電話與陳文宗以持用之0000000000號行動電話聯絡後，陳文宗即於左列時間、地點販賣左列所載之海洛因予楊陵華。  通訊監察譯文編號13-14 監聽譯文： 2019/11/19、16：03：56 A：喂 B：喂，等一下我朋友要來找我 A：恩 B：阿跟昨天一樣 A：恩  通訊監察譯文編號13-15 監聽譯文： 2019/11/19、16：42：15 B：我在門口，等一下樓下等 A：好  通訊監察譯文編號13-16 監聽譯文： 2019/11/19、16：46：44 B：開門 A：恩 （偵字2557卷一第93頁背面） 陳文宗販賣第一級毒品，累犯，處有期徒刑拾伍年貳月。扣案如附表二編號6、8 所示之物沒收；未扣案犯罪所得新臺幣壹仟元沒收，於全部或一部不能沒收或不宜執行沒收時，追徵其價額。 89 楊陵華 108年11月21日22時12分許 桃園市中壢區興隆六街35巷口 海洛因1包（約0.2公克）、價金1千元。 楊陵華以持用之0000000000號行動電話與陳文宗以持用之0000000000號行動電話聯絡後，陳文宗即於左列時間、地點販賣左列所載之海洛因予楊陵華。  通訊監察譯文編號13-17 監聽譯文： 2019/11/21、22：10：41 A：喂 B：欸，我朋友他要跟你 A：怎樣啦 B：我朋友說要還你一張 A：齁，你說怎樣 B：我等一下打給他看他要不要過去拿 A：喔那你再打給我阿 B：恩  通訊監察譯文編號13-18 監聽譯文： 2019/11/21、22：12：14 A：喂 B：那個菜價一千塊 A：我知道，套餐啦 B：嘿阿，一張那個留給我(抽)，我彩券要留給我 A：那公司要怎樣處理阿，對不對，至少那個，我跟人家開不了口阿 B：好啦 A：是不是 B：他現在在樓下，你等一下拿去給他，我現在在上班啦 A：他在哪裡阿 B：在樓下阿 A：那你過來拿阿...我沒有在那裡，你叫他到85度C這裡 B：哪裡阿 A：沒有啦，我不跟你朋友那個，這樣不行啦，要我跟你一對一的，晚一點你回來再那個才對 B：好啦 （偵字2557卷一第94頁） 陳文宗販賣第一級毒品，累犯，處有期徒刑拾伍年貳月。扣案如附表二編號6、8 所示之物沒收；未扣案犯罪所得新臺幣壹仟元沒收，於全部或一部不能沒收或不宜執行沒收時，追徵其價額。 90 楊陵華 108年11月27日13時32分許 桃園市中壢區興隆六街35巷口 海洛因1包（約0.45公克）、價金2千元。 楊陵華以持用之0000000000號、0000000000號行動電話與陳文宗以持用之0000000000號行動電話聯絡後，陳文宗即於左列時間、地點販賣左列所載之海洛因予楊陵華。  通訊監察譯文編號13-19 監聽譯文： 2019/11/27、05：41：52 B：到了沒 A：嘿阿，幹嘛，你說怎樣，等一下 B：呆掉了 A：你在哪裡? B：隔壁阿 A：好  通訊監察譯文編號13-20 監聽譯文： 2019/11/27、05：55：59 A：幹嘛啦 B：我那個簽牌一樣簽2張啦，我現在過去下拿給你，一樣給簽2張啦，跟那天一樣 A：知道啦  通訊監察譯文編號13-21 監聽譯文： 2019/11/27、06：01：11 B：2張簽漂亮一點 A：你怎麼這麼囉嗦呢?你講這個..電話... B：好好好  通訊監察譯文編號13-22 監聽譯文： 2019/11/27、13：19：09 B：還在學校那邊? A：對 B：好我過去  通訊監察譯文編號13-23 監聽譯文： 2019/11/27、13：32：34 B：我到了 A：好 （偵字2557卷一第94-95頁） 陳文宗販賣第一級毒品，累犯，處有期徒刑拾伍年貳月。扣案如附表二編號6、8 所示之物沒收；未扣案犯罪所得新臺幣貳仟元沒收，於全部或一部不能沒收或不宜執行沒收時，追徵其價額。 91 楊陵華 108年12月11日5時30分許 桃園市中壢區興隆六街35巷口 無償轉讓海洛因(約0.15公克)。 楊陵華以持用之0000000000號行動電話與陳文宗以持用之0000000000號行動電話聯絡後，陳文宗即於左列時間、地點無償轉讓左列所載之海洛因予楊陵華。  通訊監察譯文編號13-31 監聽譯文： 2019/12/11、05：09：25 A：喂 B：有沒有在隔壁? A：沒有啊，我現在才要過去 B：那個過來再講，一樣 A：喔 B：弄好一點  通訊監察譯文編號13-32 監聽譯文： 2019/12/11、05：18：29 B：可以快一點，不要等我朋友回來，他6點半下班不要給他看到 （偵字2557卷一第96頁背面） 陳文宗轉讓第一級毒品，累犯，處有期徒刑拾月。扣案如附表二編號3、5、8所示之物沒收。 92 楊陵華 108年12月17日17時許 桃園市中壢區興隆六街35巷口 海洛因1包（約0.2公克）、價金1千元。 楊陵華以持用之0000000000號行動電話與陳文宗以持用之0000000000號行動電話聯絡後，陳文宗即於左列時間、地點販賣左列所載之海洛因予楊陵華。  通訊監察譯文編號13-33 監聽譯文： 2019/12/17、15：20：31 A：怎樣 B：我朋友找我啦 A：找你怎樣 B：就跟上次一樣阿 A：跟之前那樣阿 B：嘿阿，你現在能拿過來嗎 A：要等一下我現在不在中壢阿，在龍潭阿，要回去阿 B：回來多久? A：40分鐘左右 B：可以快一點，我跟他講半小時 A：趕不到啦，怎麼趕的到 B：那4點以前 A：1小時左右，講看看可以就那個 B：4點以前來的到嗎 A：我再打給你啦 B：好  通訊監察譯文編號13-34 監聽譯文： 2019/12/17、16：45：23 B：你還在那邊唷? A：沒有剛回來，怎樣 B：那個..石頭阿..石頭1張，我朋友他走掉了，你要過來嗎? A：你過來85度C B：哪裡85度C就元化新生這個 A：你過來打給我 B：好  通訊監察譯文編號13-35 監聽譯文： 2019/12/17、16：51：47 B：我到了 A：好  通訊監察譯文編號13-36 監聽譯文： 2019/12/17、16：55：09 B：我上班會來不及，我在你車這邊 A：好  通訊監察譯文編號13-37 監聽譯文： 2019/12/17、17：08：40 B：這樣子的對吼 A：對阿，怎麼不對 B：喔 （偵字2557卷一第97頁） 陳文宗販賣第一級毒品，累犯，處有期徒刑拾伍年貳月。扣案如附表二編號6、8 所示之物沒收；未扣案犯罪所得新臺幣壹仟元沒收，於全部或一部不能沒收或不宜執行沒收時，追徵其價額。 93 盧廷男 108年11月22日00時40分許 桃園市中壢區新生路與元化路口85度C 海洛因1包（約0.45公克）、價金3千元。 盧廷男以持用之0000000000號、0000000000號行動電話與陳文宗以持用之0000000000號行動電話聯絡後，陳文宗即於左列時間、地點販賣左列所載之海洛因予盧廷男。  通訊監察譯文編號14-1 監聽譯文： 2019/11/21、23：09：15 B：SOGO旁邊加油站對面是嗎? A：就85度C B：好  通訊監察譯文編號14-2 監聽譯文： 2019/11/21、23：51：54 B：等你等很久了，外面很冷在下雨 A：你沒跟我說到了 B：有啊，我跟狼哥在一起 A：你在85度C了? B：對，85度C A：好我出去  通訊監察譯文編號15-1 監聽譯文： 2019/11/22、00：04：23 通話前背景聲：一比一阿8500...什麼6000，8500啦...硬的啦，你就講硬的 A：喂 B：阿兄，你們咧? A：前面阿 B：哪邊我們沒看到你阿 A：你們不是在後面車子嗎? B：對對 A：我們在前面這車子阿 B：喔喔喔，錢先拿給你喔 A：她不是下去了嗎? B：蛤?你說怎樣 A：大姊不是下去了嗎 B：下去?我聽不懂 A：你在哪裡 B：我又繞回來紅綠綠燈這邊阿 A：你們在哪裡阿 B：剛剛這邊阿，85度C阿 A：剛剛停車那裡 B：對對 A：我們在前面這台阿 B：喔  通訊監察譯文編號14-3 監聽譯文： 2019/11/22、00：37：05 A：繞過來阿 B：哪邊 A：85度C這裡阿...跟我們走 B：跟你們走是嗎?你不要那麼兇，沒得罪你那麼兇幹嘛...討錢討這麼硬 A：欠多久了 B：我欠多久了?我跟你延一次而已 A：好了啦，不要再講那些啦 B：蛤，不要那麼兇啦，今天還跟你捧場耶 A：謝謝你捧場，好啦，不要跟我講那些543的啦 B：真的沒有必要啦 A：我明天打電話給你啦，那手機趕快幫我用一下 B：蛤 A：手機號碼啦..電話號碼啦 B：誰的 A：齁...到了沒 B：你車牌號碼幾號 A：什麼車牌幾號?你的幾號?你們到哪裡啦? B：4205，4502還4205裕隆的，福特的(阿南跟朋友所駕車輛)，有沒有看到  通訊監察譯文編號14-4 監聽譯文： 2019/11/22、01：58：23 A：喂 B：喂，今天衣服2件很漂亮，很正點不錯 A：你說什麼 B：那2件啦今天阿 A：恩 B：跟你拿2件衣服很漂亮不錯，一起去看的阿 A：恩 B：阿凱去看的阿 A：恩 B：很漂亮不錯 A：恩恩不錯就好了阿 B：恩恩 （偵字2557卷一第97-98頁） 陳文宗販賣第一級毒品，累犯，處有期徒刑拾伍年貳月。扣案如附表二編號6、8 所示之物沒收；未扣案犯罪所得新臺幣參仟元沒收，於全部或一部不能沒收或不宜執行沒收時，追徵其價額。 

附表二：被告為警查獲之扣案物品
編號 物品名稱 數量 沒收依據 1 海洛因 12包（起訴書誤載為17包），驗餘總淨重18.99公克 毒品危害防制條例第18條第1 項前段 2 甲基安非他命 4包（含袋總毛重共5.92公克) 毒品危害防制條例第18條第1 項前段 3 針筒 11支 毒品危害防制條例第19條第1項  4 吸食器 2組 刑法第38條第2項前段（轉讓禁藥） 5 刮杓 1個 毒品危害防制條例第19條第1項 6 電子磅秤 3台 毒品危害防制條例第19條第1項 7 三星廠牌手機 （玫瑰金色IMEI：000000000000000、000000000000000 1支（0000000000） 毒品危害防制條例第19條第1項 刑法第38條第2項前段（轉讓禁藥） 8 三星廠牌手機（灰色IMEI：000000000000000000） 1支（0000000000） 毒品危害防制條例第19條第1項 刑法第38條第2項前段（轉讓禁藥）     

附錄論罪科刑法條：
修正前毒品危害防制條例第4條第1項、第2項
製造、運輸、販賣第一級毒品者，處死刑或無期徒刑；處無期徒
刑者，得併科新臺幣二千萬元以下罰金。
製造、運輸、販賣第二級毒品者，處無期徒刑或七年以上有期徒
刑，得併科新臺幣一千萬元以下罰金。
毒品危害防制條例第8條第1項
轉讓第一級毒品者，處一年以上七年以下有期徒刑，得併科新臺
幣一百萬元以下罰金。
藥事法第83條第1項
明知為偽藥或禁藥，而販賣、供應、調劑、運送、寄藏、牙保、
轉讓或意圖販賣而陳列者，處7年以下有期徒刑，得併科新臺幣5
千萬元以下罰金。